【裁判字號】    98,上易,1494
【裁判日期】    981117
【裁判案由】    詐欺等
【裁判全文】
臺灣高等法院臺中分院刑事判決        98年度上易字第1494號
上  訴  人
即  被  告  ｕ○○
選任辯護人  羅豐胤律師
            李秀貞律師
            林正雄律師
上  訴  人
即  被  告  ｎ○○
選任辯護人  陳金村律師
上  訴  人
即  被  告  甲乙○
            丁○○
上  訴  人
即  被  告  甲黃○
選任辯護人  林益輝律師
上  訴  人
即  被  告  甲庚○
            甲Ｑ○
            甲ａ○
            Ｄ○○
上  訴  人
即  被  告  甲Ａ○
選任辯護人  杜逸新律師
上列上訴人等因詐欺等案件，不服臺灣臺中地方法院96年度易字
第3087號，中華民國98年6月30日第一審判決（起訴案號：臺灣
臺中地方法院檢察署96年度偵字第4500、7998、8134號，併辦案
號：96年度偵字第12069號），提起上訴，本院判決如下：
    主  文
上訴駁回。
    事  實
一、陳義平（綽號阿平，通緝中）與ｕ○○（綽號阿姊，參與本
    案附表一所示之所有犯行）係夫妻，甲乙○（綽號阿文、光
    頭、三通，參與本案附表一所示之所有犯行）為ｕ○○之表
    哥，陳義平、ｕ○○、甲乙○與不知真實姓名年籍資料，綽
    號分別為「大炮仔」、「議員」之成年男子等人，在大陸地
    區合資組成詐欺、恐嚇集團，並以每月薪資新臺幣（下同）
    五萬元代價雇用洪振成（綽號孔鏘，通緝中）、甲Ｑ○（綽
    號阿樂，除自民國〈下同〉95年8月初參與至同年11月某日
    止撥打詐騙、恐嚇電話，並於95年11月至96年1月底負責將
    簡體字文稿轉換成繁體字文稿提供予新進人員使用等工作）
    、ｆ○○、甲戊○、ｖ○○（該三人未據起訴）等人，在大
    陸地區負責撥打詐騙或恐嚇電話予臺灣地區不特定多數民眾
    （撥打電話及相關資料由陳義平提供）。甲乙○則負責臺灣
    地區調度提款人員（俗稱車手）、收購匯款之人頭帳戶、收
    集車手提領詐欺或恐嚇所得之款項、給付酬勞予集團成員及
    詐欺、恐嚇所得之款項予ｕ○○等全盤事務。ｕ○○則依陳
    義平之指示分別匯款至陳麗華所開設合作金庫五權分行帳號
    0000000000000帳戶、洪振成設於寶華商業銀行臺中民權分
    行帳號0000000000000號帳戶內及賴美芳（即甲Ｑ○之妻妹
    ）所開設臺灣郵政股份有限公司臺中民權路00000000000000
    號帳戶內，支付洪振成及甲Ｑ○等人之薪資，並負責處理陳
    義平在臺灣地區所有詐騙、恐嚇所得款項之收集、匯款及會
    計等業務。ｎ○○（綽號紅茶、阿洲，自95年9月間起至查
    獲為止參與）除於95年11月2日招攬ｖ○○（綽號小杰）、
    ｆ○○（綽號阿生）及甲戊○（綽號游仔）等人前往大陸從
    事撥打詐欺、恐嚇電話等工作，並收購人頭帳戶（郵局人頭
    帳戶以二萬零五百元至二萬二千元購入，以二萬五千元售出
    ；銀行帳戶以一萬元至一萬一千元購入，以一萬二千元售出
    ）、人頭電話卡等物後，在臺中市○村路○○○○街附近上
    寶泡沬紅茶店，售予甲乙○，以供以陳義平、「議員」等人
    為首之詐欺、恐嚇集團使用。丁○○（綽號不孝、帥哥，曾
    犯詐欺案件，經臺灣南投地方法院於94年7月14日以94年度
    易字第142號判決判處有期徒刑六月確定，於94年7月29日易
    科罰金執行完畢；自95年11月中旬起至96年12月中旬止參加
    ）負責指揮車手前往提領款項、解決車手所發生之問題及收
    集車手所領回之贓款，張少威（綽號阿猴，自95年11月中旬
    參與至96年1月初，通緝中）於該集團內從事收購人頭帳戶
    之工作，張少威於報紙上刊登收購帳戶之廣告，每收購一銀
    行及郵局帳戶各獲得一千元及二千元之報酬，張少威每日上
    午8時許，駕駛車輛搭載丁○○至各地收購人頭帳戶後，再
    將帳戶等資料交付予李俊宏（綽號吳鳳，自96年1月起至1月
    底止參與，擔任開車工作，另行審結），甲黃○（綽號劉仔
    ，自95年12月19日起至96年1月初止參與，每月領取二萬元
    薪資）、甲Ａ○（綽號阿仁，經由甲庚○之介紹自95年12月
    中旬至96年1月31日止參與，每一星期領取薪資一萬元）、
    甲庚○（綽號大豬，經由甲Ａ○之介紹自96年1月16日起至
    96 年1月31日止參與，每月領三萬元薪資）等人負責輪流開
    車至四處提領詐欺及恐嚇取財所得之款項等工作，甲ａ○（
    綽號阿峰，經魏榮宏之介紹自95年12月初至96年2月8日查獲
    為止參與）負責提領、匯出詐欺、恐嚇所得之款項及傳真等
    工作。陳立剛（綽號眼鏡、阿剛、小陳，業經判處罪刑確定
    ，自96年1月間起至96年1月底參與）對外收購人頭帳戶（郵
    局帳戶每本一萬八千元、銀行帳戶每本一萬元購入後各加價
    二千元售出）或向ｎ○○購入人頭帳戶後，在臺中市○○○
    街143號407室租住處，將人頭帳戶之存摺、提款卡（含密碼
    ）等售予魏榮宏供詐欺、恐嚇取財集團使用。魏榮宏（綽號
    大胖、胖子，業經判處罪刑確定，經甲乙○介紹而自96年1
    月初起至96年2月7日查獲為止參與）負責租賃車輛、收集人
    頭帳戶、金融卡及人頭電話卡供車手四處提領詐欺、恐嚇取
    財所得款項使用及擔任車手，魏榮宏將上述人頭帳戶、提款
    卡、人頭電話卡及行動電話手機交付予領取贓款之車手甲Ａ
    ○、甲庚○等人後，再將人頭帳戶等分配情形回報予負責大
    陸地區之陳義平等人知悉，如有被害人因詐欺、恐嚇取財，
    陷於錯誤或生心畏懼，而匯款至人頭帳戶內，負責大陸地區
    之陳義平等人立即以電話通知甲庚○、甲Ａ○、Ｄ○○（經
    由甲ａ○之介紹，自96年1月初起至96年1月31日參與）等車
    手前往提領款項，並向車手收集詐欺、恐嚇取財所得之款項
    後，再交予甲乙○，甲乙○扣除所有開銷費用外，將部分款
    項分配予程宴鴻、甲Ａ○、甲ａ○、甲黃○、李俊宏、Ｄ○
    ○、甲Ａ○等人，再將剩餘款項匯入大陸地區陳義平等人所
    指定之帳戶內；或由陳義平、甲乙○指示丁○○、張少威（
    依李俊宏之委託）、委由洪榮詮等人將詐欺、恐嚇所得款項
    ，攜往曾明珠（甲乙○之姊）所開設位於臺中縣豐原市○村
    里○村路271巷86號「向日葵」麵包店或豐原交流道交予ｕ
    ○○。而陳立剛、丁○○、魏榮宏、張少威、甲黃○、李俊
    宏、甲庚○、甲ａ○、Ｄ○○、甲Ａ○等人，分別自彼等參
    與時起，與陳義平、「議員」、ｕ○○、ｎ○○、甲乙○等
    人，共同基於詐欺取財、恐嚇取財之犯意聯絡，以如附表一
    所示之詐騙、恐嚇取財之手段，分別向附表一所示之午○○
    等人詐騙或恐嚇，致使附表一所示之午○○等人，因而陷於
    錯誤或心生畏懼，而分別將附表一所示之款項，匯入ｎ○○
    、陳立剛、魏榮宏等人所收集取得如附表一所示之人頭帳戶
    內，該集團詐欺、恐嚇取財所得，總計高達三千三百三十二
    萬零七百六十一元。嗣警方依電話監聽譯文聲請搜索票後，
    於附表二所示之時、地查獲ｕ○○等人，並扣得ｕ○○等人
    所有如附表三至附表十五所示之物，始悉上情。
二、案經臺中市警察局移送臺灣臺中地方法院檢察署檢察官偵查
    起訴及彰化縣警察局彰化分局報告併辦。
    理  由
壹、證據能力部分
一、按被告以外之人於審判外之陳述，雖不符刑事訴訟法第159
    條之1至之4等之規定，而經當事人於審判程序同意作為證據
    ，法院審酌該言詞陳述或書面陳述作成時之情況，認為適當
    者，亦得為證據；當事人、代理人或辯護人於法院調查證據
    時，知有刑事訴訟法第159條第1項不得為證據之情形，而未
    於言詞辯論終結前聲明異議者，視為有前項之同意，同法第
    159條之5定有明文。本案證人ｆ○○、甲戊○、ｖ○○、洪
    榮詮（中市警刑字第0960020735號卷第77至94頁、第205至
    210頁）、曾明珠（警卷(二)第252至254頁）於警詢時之陳述
    ，其性質雖屬證人於審判外之陳述而為傳聞證據，然渠等所
    為上開警詢筆錄內容，業據原審於審理時予以提示並告以要
    旨，復經檢察官、被告及辯護人等表示意見，當事人等既知
    悉該等警詢筆錄乃傳聞證據，仍均未於言詞辯論終結前對該
    等警詢筆錄內容異議，本院復審酌上開筆錄作成時，並無不
    當取供情形，認以之作為證據亦屬適當，而有證據能力。又
    被告以外之人於檢察事務官、司法警察官或司法警察調查中
    所為之陳述，與審判中不符時，其先前之陳述具有較可信之
    特別情況，且為證明犯罪事實存否所必要者，得為證據，亦
    為刑事訴訟法第159條之2所明定。本件被告即證人張少威、
    甲Ｑ○與證人洪榮詮於警詢中所為之陳述，與原審審理時所
    為之證述，雖有前後陳述不符之情形，惟審酌渠等於警詢之
    陳述距案發日較近，當時記憶自較深刻，可立即反應所知，
    不致因時隔日久而遺忘案情，且較無來自被告或其他成員同
    庭在場之壓力而為出於虛偽不實之指證，或事後串謀而故為
    迴護被告之機會，揆諸上開說明，本院認證人張少威、甲Ｑ
    ○及洪榮詮於警詢中所為之證述，客觀上應具有較可信之特
    別情況，且為證明犯罪事實存否所必要，是彼等於警詢之陳
    述，有證據能力。另刑事訴訟法並無檢察官於偵查中訊問證
    人時，應予被告詰問機會之規定，故證人於檢察官偵查中訊
    問時未經被告進行詰問，仍有證據能力（最高法院96年度台
    上字第2786號判決意旨參照）。且被告以外之人於偵查中向
    檢察官所為之陳述，除顯有不可信之情況者外，得為證據，
    刑事訴訟法第159條之1第2項定有明文。本案被告即證人ｎ
    ○○、張少威、丁○○、甲庚○等人於偵查中所證述之內容
    ，業據渠等具結擔保證詞之真實性，渠等於原審審理時復具
    結，並經檢察官、被告等及其辯護人行對質、詰問在案，本
    院認渠等於偵查中之證述無不法取供情形，渠等之證述具有
    任意性，是渠等於偵查中向檢察官所為之陳述，並無顯有不
    可信之情況，應具有證據能力。至證人ｎ○○於警詢中所為
    之陳述，與原審審理時所為之證述，有前後陳述不符情形，
    本院審酌渠於警詢之陳述距案發日較近，當時記憶自較深刻
    ，不致因日久遺忘案情；且較無來自被告或其他成員同庭在
    場之壓力而出於虛偽不實之指證，或事後串謀而故為迴護被
    告之機會，依刑事訴訟法第159條之2之規定，認證人ｎ○○
    於警詢中所為之證述，客觀上應具有較可信之特別情況，且
    為證明被告甲乙○犯罪事實存否所必要，依上揭規定，其於
    警詢之陳述自得為證據，而具有證據能力。再按刑事訴訟法
    第158條之3規定：「證人、鑑定人依法應具結而未具結者，
    其證言或鑑定意見，不得作為證據」，此所謂「依法應具結
    而未具結者」，係指檢察官或法官依同法第175條之規定，
    以證人身分傳喚被告以外之人到庭作證，或雖非以證人身分
    傳喚到庭，而於訊問調查過程中，轉換為證人身分為調查時
    ，檢察官、法官應依同法第186條之規定命證人供前或供後
    具結，其陳述始符合第158條之3之規定，而有證據能力。若
    檢察官或法官非以證人身分傳喚到庭訊問時，其身分既非證
    人或鑑定人，即與前述「依法應具結」之要件不合，縱未命
    其具結，純屬檢察官或法官調查證據職權之適法行使，當無
    違法可言（最高法院98年度台上字第4741、4923號判決意旨
    參照）。本案證人即偵查中之被告魏榮宏、李俊宏等人於原
    審審理中已依證人身分傳喚到庭具結作證，並經被告等及辯
    護人之反對詰問，則魏榮宏、李俊宏以被告身分所為之供述
    ，雖屬傳聞證據，惟彼等供述之內容對於被告等人是否成立
    本案詐欺、恐嚇取財犯行之認定，具有無可取代之重要性，
    且於製作上開偵查筆錄過程中，查無任何強暴、脅迫、恐嚇
    、詐欺或其他不正方式訊問情形，本院因認魏榮宏、李俊宏
    於偵查時所為供述並無顯不可信之情形，有證據能力。
二、本案卷附通訊監察書執行監聽結果之監聽譯文，係警方依法
    向臺灣臺中地方法院檢察署檢察官聲請就被告ｕ○○、甲乙
    ○、ｎ○○、甲黃○、張少威、陳立剛、丁○○、李俊宏及
    陳義平等人所使用共計98支電話門號進行監聽一節，有陳義
    平詐欺集團上線電話一覽表、該署95年11月13日95年中檢惠
    平聲監（續）字第001423號、95年12月11日95年中檢惠平聲
    監（續）字第001557號、95年12月15日95年中檢惠平聲監（
    續）字第001586號、95年12月22日96年中檢惠平聲監（續）
    字第001624號、95年12月29日95年中檢惠平聲監（續）字第
    001662號、96年1月8日96年中檢惠平聲監（續）字第000033
    號、96年1月16日96年中檢惠平聲監（續）字第000075號、
    96年1月18日96年中檢惠平聲監（續）字第000097號、96年1
    月25日96年中檢惠平聲監（續）字第000131號通訊監察書及
    訊監書電話附表各1份在卷可稽（96 年度聲拘字第37號卷第
    104至133頁），本案監聽既經依法定程序聲請並核准，自屬
    合法監聽無訛，該等監聽譯文復均經被告等人及渠等辯護人
    等於原審審理時（原審卷(三)第51頁）同意作為證據，又上開
    監聽譯文作成，並無偽造、變造等違法情形存在，是以之作
    為本案之證據自屬適當，有證據能力。
貳、實體部分：
一、上揭犯罪事實，業據被告甲ａ○（原審卷(二)第20頁）、甲Ａ
    ○（原審卷(二)第21頁）、甲Ｑ○（原審卷(二)第120頁）、甲
    黃○（原審卷(二)第19頁）、Ｄ○○（原審卷(二)第20頁）及同
    案被告魏榮宏（原審卷(二)第19頁）分別於警詢、偵查中、原
    審準備程序或審理時坦承不諱，核與附表一所示之證人即被
    害人午○○（警卷(二)第271至273頁）、Ｅ○○（警卷(二)第
    304至305頁）、ｑ○○（警卷(三)第220至221頁）、甲Ｇ○（
    警卷(三)第277至279頁）、Ａ○○（警卷(三)第108至109頁）、
    甲Ｐ○○（警卷(二)第284至285頁）、甲寅○（警卷(二)第275
    至276頁）、甲ｃ○（警卷(二)第280至281頁）、Ｉ○○（警
    卷(二)第277至279頁）、Ｍ○○（警卷(三)第339至340頁）、丑
    ○○（警卷(三)第343至344頁）、Ｔ○○（警卷(三)第347至349
    頁）、Ｌ○○（警卷(二)第282至283頁）、甲地○（警卷(二)第
    286至287頁）、ｔ○○（警卷(二)第293至295頁）、己○○（
    警卷(二)第288至289頁）、甲巳○（警卷(二)第290至292頁）、
    ｘ○○（警卷(二)第296至297頁）、Ｈ○○（警卷(三)第295至
    296頁）、Ｓ○○（警卷(三)第119至120頁）、Ｇ○○○（警
    卷(二)第301至302頁）、甲○○（警卷(三)第291至292頁）、甲
    Ｆ○（警卷(三)第315至316頁）、甲Ｖ○（警卷(三)第282至284
    頁）、戊○○（警卷(三)第229至230頁）、ａ○○（警卷(三)第
    233至234頁）、癸○○（警卷(三)第263至265頁）、ｐ○（警
    卷(四)第6至8頁）、ｈ○○（警卷(三)第250至251頁）、甲丙○
    （警卷(三)第193至195頁）、甲Ｘ○（警卷(三)第21 2頁）、甲
    宇○（警卷(二)第322至323頁）、庚○○（警卷(二)第326至327
    頁）、ｉ○○（警卷(三)第94至95頁）、甲Ｈ○（警卷(三)第
    241至242頁）、宇○○（警卷(四)第43至45頁）、甲戌○（警
    卷(三)第245至247頁）、玄○○（警卷(三)第310至312頁）、ｚ
    ○○（警卷(四)第11至12頁）、宙○○（警卷(三)第177至180頁
    ）分別於警詢所證述之被害情節相符，並有被害人午○○之
    內政部警政署反詐騙案件紀錄表（警卷(二)第274頁）、Ｅ○
    ○之內政部警政署反詐騙案件紀錄表（警卷(二)第306頁）、
    ｑ○○之內政部警政署反詐騙案件紀錄表、刑案報案處理系
    統詳細畫面（警卷(三)第222至223頁）、甲Ｇ○之內政部警政
    署反詐騙案件紀錄表、刑案報案處理系統詳細畫面（警卷(三)
    第280至281頁）、Ａ○○之刑案報案處理系統詳細畫面、受
    理人頭帳戶犯罪案件通報單、報案三聯單、內政部警政署反
    詐騙案件紀錄表（警卷(三)第106至107頁、第110至112頁）、
    甲Ｐ○○之郵政國內匯款執據1張（96年度聲拘字第37 號偵
    查卷第45頁）、甲寅○之臺中縣警察局霧峰分局大里分駐所
    員警工作紀錄簿、受理各類案件紀錄表、受理刑事案件報案
    三聯單、受理詐騙帳戶通報警示簡便格式表、切結書、金融
    機構聯防機制通報單、臺灣銀行無摺存入憑條存根（96年度
    聲拘字第37號偵查卷第20至26頁）、甲ｃ○之新竹國際商業
    銀行匯款副通知書4張、臺灣中小企業銀行匯款申請書1張、
    第一商業銀行匯款申請書回條1張、台北市政府警察局大安
    分局受理刑事案件報案三聯單（96年度聲拘字第37號偵查卷
    第34至36頁）、Ｉ○○之郵政國內匯款執據1張、台北市政
    府警察局大安分局受理刑事案件報案三聯單（96年度聲拘字
    第37號偵查卷第30至31頁）、Ｍ○○之內政部警政署反詐騙
    案件紀錄表、刑案報案處理系統詳細畫面（警卷(三)第341 至
    342頁）、丑○○之內政部警政署反詐騙案件紀錄表、刑案
    報案處理系統詳細畫面（警卷(三)第345至346頁）、Ｔ○○之
    受理詐騙帳戶通報警示簡便格式表、匯款單1張、報案三聯
    單、受理各類案件紀錄（通報）表、內政部警政署反詐騙案
    件紀錄表、刑案報案處理系統詳細畫面（警卷(三)第350至355
    頁）、Ｌ○○遭假擄人真詐欺損失630,000元案，有關陳義
    平、丁○○、ｎ○○電話聯繫譯文（96年度聲拘字第37號偵
    查卷第167至173頁）、Ｌ○○之臺中縣警察局清水分局清泉
    派出所受理詐騙帳戶通報警示簡便格式表、受理各類案件紀
    錄表、受理刑事案件報案三聯單、郵政國內匯款執據1張（
    96 年度警聲搜字第447號偵查卷第52至56頁、第181至184頁
    、第200至203頁）、甲地○之高雄市政府警察局小港分局受
    理刑事案件報案三聯單、受理民眾報案紀錄表、受理詐騙帳
    戶通報警示、詐騙電話斷話簡便行文表、內政部警政署反詐
    騙案件紀錄表、刑案報案處理系統詳細畫面、合作金庫銀行
    匯款回條聯1張、郵政國內匯款執據2張、身分證（96年度聲
    拘字第37號偵查卷第49至58頁）、ｔ○○之郵政國內匯款執
    據1張、華泰銀行跨行匯款回單1張、臺北市政府警察局內湖
    分局受理各類案件紀錄表、受理刑事案件報案三聯單、受理
    詐騙帳戶通報警示簡便格式表、內政部警政署反詐騙案件紀
    錄表（96年度聲拘字第37號偵查卷第89至96頁）、己○○遭
    中獎詐欺，損失201,600元，該案發生期間陳義平正好返回
    臺灣，因該筆贓款匯入烏日郵局張嘉宏人頭帳戶中時，遭銀
    行止付，陳義平便指示甲乙○、張少威、丁○○等人帶人頭
    張嘉宏將該筆金錢領出之監聽譯文（96年度聲拘字第37號偵
    查卷第173至180頁）、己○○之高雄市政府警察局苓雅分局
    福德二路派出所呈報單、受理各類案件紀錄表、受理詐騙帳
    戶通報警示簡便行文表、遭詐騙金錢匯款一覽表、大眾銀行
    國內匯款申請書1張、郵政國內匯款執據2張、內政部警政署
    反詐騙案件紀錄表（96年度警聲搜字第447號偵查卷第72頁
    、第75至85頁、第162至168頁、第210頁、第213至218頁）
    、甲巳○之身分證、內政部警政署反詐騙案件紀錄表、高雄
    市政府警察局左營分局舊城派出所受理詐騙帳戶通報警示簡
    便格式表、員警工作記錄簿、受理各類案件紀錄表、受理刑
    事案件報案三聯單、匯款資料2張、被害人帳戶往來明細（
    96年度聲拘字第37號偵查卷第71至85頁）、ｘ○○之臺南市
    警察局第三分局受理刑事案件報案三聯單、刑案報案處理系
    統詳細資料、郵政國內匯款執據1張、第一商業銀行存款存
    根聯1張、內政部警政署反詐騙案件紀錄表（第99至103頁）
    、Ｈ○○之內政部警政署反詐騙案件紀錄表、刑案報案處理
    系統詳細畫面（警卷(三)第297至298頁）、Ｓ○○之刑案報案
    處理系統詳細畫面、內政部警政署反詐騙案件紀錄表（警卷
    (三)第121至122頁）、Ｇ○○○之內政部警政署反詐騙案件紀
    錄表（警卷(二)第303頁）、甲○○之內政部警政署反詐騙案
    件紀錄表、刑案報案處理系統詳細畫面（警卷(三)第293至294
    頁）、甲Ｆ○之內政部警政署反詐騙案件紀錄表、刑案報案
    處理系統詳細畫面（警卷(三)第317至318頁）、甲Ｖ○之內政
    部警政署反詐騙案件紀錄表、刑案報案處理系統詳細畫面（
    警卷(三)第285至286頁）、戊○○之內政部警政署反詐騙案件
    紀錄表、刑案報案處理系統詳細畫面（警卷(三)第231至232頁
    ）、ａ○○之受理詐騙帳戶通報警示簡便格式表、詐騙帳戶
    通報警示、詐騙電話斷話案件報告表、報案三聯單、受理各
    類案件紀錄表、內政部警政署反詐騙案件紀錄表、刑案報案
    處理系統詳細畫面（警卷(三)第235至240頁）、癸○○之內政
    部警政署反詐騙案件紀錄表刑案、受理詐騙帳戶通報警示簡
    便格式表、刑案紀錄表、匯款單4張、重型機車駕照影本、
    健保卡影本、報案處理系統詳細畫面（警卷(三)第266至276頁
    ）、ｐ○之內政部警政署反詐騙案件紀錄表、刑案報案處理
    系統詳細畫面（警卷(四)第9至10頁）、ｈ○○之內政部警政
    署反詐騙案件紀錄表、刑案報案處理系統詳細畫面（警卷(三)
    第252至253頁）、甲丙○之內政部警政署反詐騙案件紀錄表
    、刑案報案處理系統詳細畫面（警卷(三)第196至197頁）、甲
    Ｘ○之內政部警政署反詐騙案件紀錄表、刑案報案處理系統
    詳細畫面（警卷(三)第213至214頁）、甲宇○之刑案報案處理
    系統詳細畫面、內政部警政署反詐騙案件紀錄表（警卷(二)第
    324至325頁）、庚○○之郵政國內匯款執據2張、刑案報案
    處理系統詳細畫面、內政部警政署反詐騙案件紀錄表（警卷
    (二)第328至331頁）、ｉ○○之內政部警政署反詐騙案件紀錄
    表、匯款單1張、受理人頭帳戶犯罪案件通報單（警卷(三)第
    96至99頁）、甲Ｈ○之內政部警政署反詐騙案件紀錄表、刑
    案報案處理系統詳細畫面（警卷(三)第243至244頁）、宇○○
    之刑案報案處理系統詳細畫面、內政部警政署反詐騙案件紀
    錄表（警卷(四)第46至47頁）、甲戌○之內政部警政署反詐騙
    案件紀錄表、刑案報案處理系統詳細畫面（警卷(三)第248至
    249頁）、玄○○之內政部警政署反詐騙案件紀錄表、刑案
    報案處理系統詳細畫面（警卷(三)第313至314頁）、ｚ○○之
    內政部警政署反詐騙案件紀錄表、刑案報案處理系統詳細畫
    面（警卷(四)第13至14頁）、宙○○之內政部警政署反詐騙案
    件紀錄表、刑案報案處理系統詳細畫面（警卷(三)第181至182
    頁）等資料在卷可資佐證，足認被告甲黃○、甲ａ○、甲Ａ
    ○、甲Ｑ○（原審卷(二)第120頁）、Ｄ○○等人之自白與事
    實相符，渠等犯行，均堪認定。
二、被告ｕ○○供承係陳義平之妻，被告甲乙○係其表哥，其曾
    匯款予甲Ｑ○、洪振成及收受甲乙○等人所交付之款項不諱
    ，惟否認有詐欺取財及恐嚇取財之犯行，辯稱：匯款給洪振
    成及甲Ｑ○是我先生打電話要我匯款，我才去匯款的，陳義
    平告訴我洪振成、甲Ｑ○都是他同事，要我順便匯給他們兩
    人各五萬元做為家用。陳義平要甲乙○每月給我生活費五萬
    元，甲乙○會打電話給我，約我到甲乙○的大姊在豐原所開
    設的麵包店拿錢。甲乙○還會給我先生六合彩贏得的錢，我
    曾問陳義平是否做六合彩？陳義平要我不要管這麼多，我真
    的不知道陳義平從事詐騙行為，我一直認為陳義平所給的錢
    都是六合彩贏的錢，我不是會計。我不知道陳義平要我匯錢
    及向甲乙○等人所收取的錢是贓款云云。惟查：
  (一)被告ｕ○○曾分別與陳義平、張少威、洪榮詮、甲乙○等人
    於下列日期互通電話，經監聽，其譯文內容如下：
    (1)95年12月11日9時51分53秒「陳義平Ａ與ｕ○○Ｂ通話內
      容」
      Ａ：好！我看他們都在創舍效？來你說，寶華銀行民權分
          行，帳號000000000000，洪振成。
      Ｂ：寶華銀行民權分行，帳號000000000000，洪振成，這
          孔鏘的喔？
      Ａ：恩，你都跟他過一過（只匯錢）。
      Ｂ：阿另外一個2 萬的要先打電話跟他講再匯嗎？
      Ａ：阿另一個是合庫的嗎？
      Ｂ：嘿！五權分行。
      Ａ：免拉！納匯在跟我說。
      Ｂ：Y我跟你對一下，合作金庫五權支庫，陳麗華，
          0000000 000000。
      Ａ：恩，五權支庫，恩，恩，對。
      Ｂ：恩好。
      Ａ：一各二摳、一各五摳，Y你一下錢都帶著，一個63的
          我會跟你說過哪裡？
      Ｂ：好。
    (2)95年12月14日19時27分8秒「張少威Ｂ與ｕ○○Ａ通話內
      容」
      Ａ：喂。
      Ｂ：喂姊仔，那各這個月的車款（詐欺贓款），可以～如
          果你趕的話我們可不可以約在市區一點，因為我現在
          可能有不開腳ㄝ。
      Ａ：嘿，這樣喔，那明天透早你有法度嗎？差不多中午。
      Ｂ：中午過後我有法度，因為我中午要忙事情！
      Ａ：好！阿不然就中午那邊。
      Ｂ：抱歉！跟你講一下這樣。
      Ａ：好！沒關係。
      Ｂ：好。
    (3)95年12月14日19時36分48秒「ｕ○○Ａ與陳義平Ｂ通話內
      容」
      Ａ ：你家大砲沒帶你去飄撇喔！
      Ｂ：沒Y我沒打給他。
      Ａ：沒打給他喔！Y你睡旅舍還是睡公司。
      Ｂ：睡民宿阿！
      Ａ：喔睡民宿阿！Y你說你明天作8點喔？
      Ｂ：對阿。
      Ａ：阿你算明天要轉進去公司就對了。
      Ｂ：對啦。
      Ａ：喔好啦，阿今天有作嗎？
      Ｂ：有拉！差不多三、三千啦。
      Ａ：喔好啦！他也還沒拿給我！說明天才要拿給我
      Ｂ：好啦。
      Ａ：好。
    (4)96年1月3日10時50分49秒「ｕ○○Ｂ與甲乙○Ａ通話內容
      」
      Ａ：喂。
      Ｂ：喂。
      Ａ：怎樣？
      Ｂ：我要麻煩你一件事好嗎？
      Ａ：ㄝ你講！
      Ｂ：因為那個薪水還沒發給我！我不夠用Y，因為我要繳
          電話錢跟孩子要用的，我老大叫我跟你先拿昨天的！
      Ａ：阿不然你有辦法進來嗎？我在忙ㄝ。
      Ｂ：恩下午好嗎？
      Ａ：好不然你下午進來你打給我！我在見面在那個！
      Ｂ：好阿！麻煩，不好意思，因為他薪水還沒發出來Y。
      Ａ：好。
    (5)96年1月8日13時40秒「ｕ○○Ａ與0000000000000000Ｂ通
      話內容」
      Ｂ：喂～我跟你說，等一下錢都撥出去。
      Ａ：嗯。
      Ｂ：你帳戶資料還在嗎？
      Ａ：我念喔你看是不是喔。
      Ｂ：恩，念名字就好。
      Ａ：賴美方是阿樂的？
      Ｂ：恩～你那是不是有一條土銀的嘛？
      Ａ：沒有～五權不是啦！二萬的是合庫的。
      Ｂ：合庫的也是打二萬過去。
      Ａ：喔。
      Ｂ：合庫陳麗華嘛？
      Ａ：嗯。
      Ｂ：二萬！阿有一個土地銀行。
      Ａ：那張，抱歉那個不見了～你要報給我。
      Ｂ：只有看的那個喔。
      Ａ：只有他忘記密碼那一個而已。
      Ｂ：你那二個先弄。
      Ａ：我有的先用喔～那二萬的是一樣就對了？
      Ｂ：我跟你說合庫那個賴美芳五萬拉～只有陳麗華二萬，
          其他都五萬啦。
    (6)95年11月28日12時17分51秒「陳義平Ａ與ｕ○○Ｂ通話內
      容」
      ＡＢ閒聊，Ｂ說今天上午工作都做完了，沒什麼CASE，說
      到昨天做一百多萬…。
    (7)95年12月1日14時37分29秒「陳義平Ｂ與ｕ○○Ａ通話內
      容」
      Ｂ：來拿筆抄帳戶一下。
      Ａ：等一下！好來。
      Ｂ：合作金庫五權支庫，戶名陳麗華，0000000000000。
      Ａ：0000000000000合作金庫五權，陳麗華。
      Ｂ：錢到時你再彈二萬過去，再來！等一下賴美芳，臺中
          民權路郵局，00000000000000。
      Ａ：我念一次喔賴美芳，臺中民權路郵局，
          00000000000000，多少？五萬。
      Ｂ：恩對。
      Ａ：這是阿樂他的嗎？
      Ｂ：恩，再來鏘仔的。
      Ａ：鏘仔的也要用匯的喔，叫他們每人扣一百起來。
      Ｂ：每人扣一百喔，好公道拉。
    (8)95年12月1日22時45分35秒「ｕ○○Ａ與甲乙○Ｂ通話內
      容」
      Ｂ：喂。
      Ａ：喂Y你那是怎麼用的？
      Ｂ：我不知道啦我真的昏倒我。
      Ａ：那太誇張啦。
      Ｂ：我知道太誇張，我下午高興一下。
      Ａ：你知道我丈夫，這一條又是我先生頭一條，我老公又
          想說跟人接過來給你的ㄝ，你知道嗎？我先生現在不
          知道要怎麼辦。
      Ｂ：你先聽我講，你知道嗎？他這條錢裡面有多少我的你
          知道嗎？這條我跟另外一個總共二十幾萬元ㄝ。
      Ａ：這！
      Ｂ：沒拉講真的，我們不要叫名字拉。
      Ａ：我知拉。
      Ｂ：你干知我這陣子，我都投下去用那個朱蠻，剛好這一
          次可以補回來，你看這樣我有衰嗎？
      Ａ：這條沒這麼簡單，這沒那麼剛好的拉。
      Ｂ：那絕對人出賣的好不好。
      Ａ：這條沒這麼簡單，這你要去弄清楚啦，我老公現在一
          個頭殼不知要怎麼辦ㄝ！奧是頭一次。
      Ｂ：喔你這不要怪我。
      Ａ：這不是怪不怪的問題，這一定有問題Y（Ｂ幫Ａ的老
          公洗錢，結果被劫走，ＡＢ在爭論過失問題…）
    (9)96年1月4日13時47分35秒「洪榮詮Ｂ與ｕ○○Ａ通話內容
      」
      Ｂ：你好。
      Ａ：黑。
      Ｂ：姐仔我晚一點直接過去麵包店找你好嗎？
      Ａ：這樣喔。
      Ｂ：阿你有空嗎？
      Ａ：你說麵包店喔！這樣我跟你講你在她下班前寄在他那
          邊！
      Ｂ：他那是幾點？
      Ａ：那你要打電話問妳們那個。
      Ｂ：ㄟ姐仔你有要過去嗎？我意思是要跟你開講一下！你
          有空嗎？
      Ａ：因為我怕我那時後沒空，我孩子都要補習哩哩摳摳的
          。
      Ｂ：喔好沒關係，我到那邊再打給你，到時你若沒空我在
          寄在那邊。
      Ａ：好好。
      Ｂ：好。
    (10)96年1月4日15時7分18秒「洪榮詮Ｂ與ｕ○○Ａ通話內容
      」
      Ａ：喂。
      Ｂ：姐仔。
      Ａ：嗯。
      Ｂ：姐仔我現在要下去喔！
      Ａ：這樣我跟你講你跟他寄在那邊好嗎？
      Ｂ：喔你在忙喔？
      Ａ：嗯嗯。
      Ｂ：ㄟ姐仔我想說可不可以跟你講一下就是說，這樣喔我
          想說可不可以每個禮拜這樣，Y我都算給你看，阿一
          個禮拜我跟你送一次這樣。
      Ａ：一個禮拜這樣喔。
      Ｂ：對呀就是我都算給你看，阿姐仔錢你贏多少我都算給
          你看這樣，因為這都算的出來了Y。
      Ａ：嗯。
      Ｂ：對呀！對呀！
      Ａ：好你若說一個禮拜我給你一個禮拜，但是我想說我若
          是逼到時，你知道就是要用到時。
      Ｂ：你要用到時你在事先跟我講，再來就是那個，阿好我
          等一下就是給你送過去，阿這禮拜就是照這樣，你若
          有需要我再送過去，不然就是照這樣。
      Ａ：好好。
  (二)證人張少威於警詢證稱：我自95年11月中旬加入詐欺集團。
    我是找綽號「阿文」（即甲乙○）介紹我加入詐欺集團。綽
    號「阿平」（即陳義平）為詐欺集團之老闆。編號28綽號「
    阿姊」（即ｕ○○）之女子在集團擔任會計。（你是否曾拿
    錢去臺中縣豐原市○村路271巷86號麵包店給ｕ○○？）有
    ，拿四次給ｕ○○共計18,000元。（上述新臺幣18,000元來
    源？）「阿文」交代集團車手交給我轉交ｕ○○，來源如何
    我不清楚等語（96年度偵字第17590號卷第7至8頁）。證人
    洪榮詮於警詢證稱：甲乙○曾經撥打0000000000號與我聯繫
    將17,000元款項交給ｕ○○，ｕ○○又叫我把錢拿去臺中縣
    豐原市一家由甲乙○大姊所經營的麵包店寄放。我不清楚甲
    乙○平日從事何種工作，不過聽他說過好像是從事有關詐欺
    的工作。（你如何知道編號2：綽號「阿文」、編號3：綽號
    「眼鏡」、編號7：綽號「大胖」、編號16：綽號「吳鳳」
    等四人有參與陳義平詐欺集團成員？）因為我當兵前我與綽
    號「阿文」等人有聯絡、見面時有聽他們談論過詐欺相關工
    作內容。（你是否曾幫甲乙○將詐欺所得贓款寄放在豐原某
    家麵包店？）有，是甲乙○將該筆款項委託我交給在豐原開
    麵包店的姊姊，我不知道詐欺所得贓款等語（警卷(一)第206
    至209頁）；復於原審審理時證述：我曾拿一次17,000元或
    16,000元的錢給ｕ○○。甲乙○為何要我拿錢給ｕ○○的真
    正原因我不清楚等語（原審卷(三)第259至260頁）。又證人魏
    榮宏於原審審理時證稱：我負責甲庚○、甲Ａ○收集車手領
    回的錢。我經手的詐騙款項約有四、五百萬元。這四、五百
    萬元都是陳義平打電話給我，我再匯錢過去。（96 年1月底
    的時候，陳義平有叫你拿錢給ｕ○○？）我不知道拿給誰，
    那是陳義平叫我拿去麵包店。（那筆錢怎麼來的？）陳義平
    告訴我說那是他私人的部分，詐騙款項有一部分是他私人的
    。（你如何拿給ｕ○○的？）錢本來就在『吳鳳』那裡，『
    吳鳳』就是李俊宏，這錢是『吳鳳』他們去提領的。因為陳
    義平打電話給我要拿錢給豐原的麵包店，因為我沒有去過，
    所以就由『吳鳳』拿錢過去。（你要『吳鳳』交給ｕ○○的
    款項，都是你們詐騙所得款項？）是的。（當時陳義平是告
    訴你說就他分的那部分要拿給麵包店？）是的。（你剛剛說
    陳義平有跟你說要拿錢去豐原的麵包店，且你不知道陳義平
    他們如何分款，那陳義平是叫你拿多少錢過去豐原的麵包店
    ？）陳義平是直接跟我說拿三萬七千元過去。（你保管陳義
    平應得的報酬，多久會跟陳義平結算一次？）陳義平會打電
    話告訴我，一次是叫我拿去豐原的麵包店，一次是講出一個
    帳戶要我匯過去。就只有這二次等語（原審卷(三)第58至63頁
    ）。另一證人即被告丁○○於偵查中證述：我曾經拿好幾千
    元到神岡交流道下面給ｕ○○，錢是甲乙○、甲Ａ○拿給我
    的，當時只有ｕ○○在那裡。甲Ａ○拿好幾次的錢給我，有
    幾千的、也有幾萬的，不到十次。「阿仁」有拿錢要我交給
    ｕ○○，有幾千元，也有一萬多元，我都是在豐原交流道附
    近交給ｕ○○，我和我朋友「阿威」一起去，「阿威」拿給
    她，我在車上睡覺。「阿威」我都叫他「阿猴」，「阿猴」
    就是張少威。因為我與張少威在一起，張少威也是做買賣手
    機，我們一起跑，我都是要張少威打電話與ｕ○○聯絡交錢
    的事，並由張少威交錢ｕ○○等語（偵卷(二)第74頁、偵卷(四)
    第32、33頁）；復於原審審理時證述：（你以前在地檢署96
    年4月17日偵訊時，你有供述是一個叫『阿文』或『阿威』
    的人叫你拿錢給ｕ○○，有幾千元或上萬元，是在豐原交流
    道附近交付，且你和『阿威』一起去，『阿威』拿給她，你
    在車上睡覺，所述是否實在？）實在。『阿仁』跟『阿威』
    是不同一人，我是去跟『阿仁』收手機的錢，他們有將錢交
    付給我，並連帶要給ｕ○○的錢就交給我，我雖然不認識ｕ
    ○○，但是陳義平交代我去該處拿手機的錢，一起交給張少
    威，由張少威交給ｕ○○等語（原審卷(三)第91至92頁）。又
    被告甲Ｑ○於警詢證稱：我在94年8月中加入綽號「大炮仔
    」的詐欺集團。後來做到95年8月初才被調到陳義平的部門
    裡擔任撥打電話給被害人的工作。我們的集團成員還有一個
    叫洪振成（綽號孔鏘）的。我不知道陳義平有無出資合夥詐
    欺集團，但我知道我所屬的電話詐欺部門是陳義平負責打理
    一切的開支，包括食、宿、水、電費等等。我與洪振成的薪
    水都是每個月五萬元。陳義平叫臺灣的人匯到我的小姨子賴
    美芳的帳戶，最後三次分別匯三萬、五萬、五萬，都是陳義
    平叫ｕ○○匯的。洪振成的薪水也是陳義平支付的，匯到哪
    個帳戶我不知道。我在大陸地區的食、衣、住、行及相關開
    銷都由陳義平支付等語（偵卷(一)第370至374頁）；復於偵查
    中證述：（陳義平與你、洪振成、ｕ○○分別做何工作？）
    陳義平指揮調動我們，陳義平說會請他太太把我們的薪水匯
    到我們的帳戶，洪振成跟我做的一樣，都是打詐騙電話給被
    害人。我薪資每月五萬元，匯款到賴美芳的帳戶。（每個月
    固定五萬元？）不固定，錢都是陳義平在負責，有時我太太
    打電話跟我說錢沒進來，我就會問陳義平，也會匯款到我指
    定的帳戶。被害人的電話都是由陳義平提供的。我有跟陳義
    平的太太通過電話，有提到匯款到我指定的帳戶而已等語（
    偵卷(二)第128至129頁）。證人即被告甲乙○之姊曾明珠亦於
    警詢證稱：（是否曾經有人寄放金錢或物品在妳所經營之向
    日葵麵包店要轉交給ｕ○○？共幾次？）有。總共三次。都
    是用信封袋裝著，我沒有打開看所以我不知道裡面是什麼東
    西。（寄放信封袋的年輕人你是否認識？三次寄放的年輕人
    都同一人嗎？）我不認識。三次都不同人。他們來都將信封
    交給我然後跟我說要給ｕ○○（或姊仔）等語（警卷(二)第
    253頁）。再者，被告ｕ○○亦確曾依陳義平之指示，將支
    付甲Ｑ○、洪振成每月之薪資，分別匯款至陳麗華所開設合
    作金庫五權分行帳號0000000000000帳戶、洪振成設於寶華
    商業銀行臺中民權分行帳號0000000000000號帳戶內及賴美
    芳（即甲Ｑ○之妻妹）所開設中華郵政股份有限公司臺中民
    權路00000000000000號帳戶內，其中於95年9月8日、95年10
    月4日、95年11月2日、95年12月11日、96年1月8日分別以被
    告ｕ○○本人或以陳義平（僅95年11月2日該筆匯款）之名
    義，匯款五萬元或四萬元（僅95年10月4日該筆匯款）至賴
    美芳上述帳戶內；另於95年12月11日、96年1月8日及95年12
    月11日，分別匯款二萬元、二萬元、五萬元（僅該筆五萬元
    ）至陳麗華、洪振成前揭帳戶內等節，分別有臺灣郵政股份
    有限公司於97年3月11日儲字第0970703578號函所賴美芳所
    開立000000 00000000號帳戶基本資料及歷史交易清單、合
    作金庫商業銀行五權分行97年5月20日第0970002565號函所
    附陳麗華開戶及交易資料查詢單、寶華商業銀行民權分行96
    年3月8日（96）寶華權發字第31號函所附洪振成開戶申請書
    及資金往來資料各1份在卷（原審卷(四)第154至157頁、第186
    至191頁、偵卷(三)第55至61頁）可稽。
  (三)綜上，依證人甲Ｑ○、張少威、洪榮詮、丁○○、曾明珠等
    人上開之證述、被告ｕ○○與陳義平、張少威、甲乙○及洪
    榮詮通訊監察譯文內容、被告ｕ○○自95年9月8日起至96年
    1月8日止每月匯款至賴美芳上述帳戶五次，及被告ｕ○○於
    95年12月11日、96年1月8日、95年12月11日匯款至洪振成、
    陳麗華前揭帳戶內三次等細節，可知被告ｕ○○對陳義平等
    人從事詐欺、恐嚇取財之不法犯行，不僅事前知之甚詳，且
    參與其中，被告ｕ○○並曾向陳義平反應車手所交付之款項
    有無收到？金額多少？陳義平告知被告ｕ○○匯款支付甲Ｑ
    ○、洪振成每月薪資之帳號，被告ｕ○○因而依言行事，按
    月支付甲Ｑ○等人報酬，電話中陳義平、被告ｕ○○並未言
    及此為借款予甲Ｑ○等人週轉應急等事宜，被告ｕ○○尚與
    張少威、洪榮詮約定交付犯罪所得款項之時間、地點，及洪
    榮詮與被告ｕ○○商議犯罪所得能否一星期交付，若被告ｕ
    ○○有急用則立刻送犯罪所得之款項至前揭麵包店之方案是
    否可行等等細節，足證被告ｕ○○確實負責處理陳義平在臺
    灣地區所有詐騙、恐嚇所得款項之收集、匯款及會計等業務
    ，灼然甚明。此外，並有扣案附表十七所示之物可稽，及附
    表一所示被害人午○○等人指述及內政部警政署反詐騙案件
    紀錄表、報案三聯單等可資佐證。故被告ｕ○○所辯稱：不
    知陳義平從事詐欺、恐嚇取財之工作，亦不知車手所交付款
    項為贓款等辯詞，顯與前揭事證相違，所言應係卸責之詞，
    均不足採信，其犯行洵堪認定。
三、被告甲乙○雖坦承曾在其姊曾明珠所經營之麵包店交付款項
    予被告ｕ○○等事實，惟辯稱：我僅介紹ｎ○○等人與陳義
    平認識，我不知道陳義平在大陸從事什麼工作。我未向ｎ○
    ○購買過人頭帳戶，車手也沒有將領到的錢交給我，我沒有
    參與該詐欺、恐嚇集團云云。但查：
  (一)證人魏榮宏於原審審理時證述：我從96年1月初開始參加陳
    義平的詐欺集團。由甲乙○介紹我加入的，甲乙○告訴我陳
    義平的電話，要我直接與陳義平聯絡。陳義平是透過甲乙○
    來僱用我。車手領回的錢如果多一點陳義平會叫我匯款到他
    指定的帳戶，如果只有一點錢，他會叫我交給甲乙○。車手
    的薪資是由甲乙○支付，車手由甲乙○管理等語（原審卷(三)
    第65頁、原審卷(五)第94至96頁）。另證人即被告ｎ○○於警
    詢證述：貸款公司「謝仔」給陳義平及「議員」的人頭帳戶
    ，我一本人頭帳戶可獲得一千元報酬，前後共交給陳義平、
    「議員」約有十幾本人頭帳戶。我是先認識甲乙○，再透過
    甲乙○認識陳立剛、丁○○，而他們的人頭帳戶不夠用時，
    甲乙○、陳立剛、丁○○都曾打電話給我，要我與貸款公司
    聯絡購買人頭帳戶相關事宜，要陳義平與我聯絡，後來陳義
    平去大陸後，人頭帳戶的事宜就與甲乙○聯絡等語（偵卷(一)
    第477至478頁）。又證人洪榮詮於警詢證稱：甲乙○曾經撥
    打0000000000號與我聯繫將一萬七千元款項交給ｕ○○，ｕ
    ○○又叫我把錢拿去臺中縣豐原市一家由甲乙○大姊所經營
    的麵包店寄放。我不清楚甲乙○平日從事何種工作，不過聽
    他說過好像是從事有關詐欺的工作。（你如何知道編號2：
    綽號「阿文」、編號3：綽號「眼鏡」、編號7：綽號「大胖
    」、編號16：綽號「吳鳳」等四人有參與陳義平詐欺集團成
    員？）因為我當兵前我與綽號「阿文」等人有聯絡，見面時
    有聽他們談論過詐欺相關工作內容。（你是否曾幫甲乙○將
    詐欺所得贓款寄放在豐原某家麵包店？）有，是甲乙○將該
    筆款項委託我交給在豐原開麵包店的姊姊，我不知道是詐欺
    所得贓款等語（警卷(一)第206至209頁）；復於原審審理證述
    ：我曾拿一次一萬七千元或一萬六千元的錢給ｕ○○。甲乙
    ○為何要我拿錢給ｕ○○的真正原因我不清楚等語（原審卷
    (三)第259至260頁）。證人即被告Ｄ○○於警詢證稱：綽號「
    三通」（即甲乙○）男子是我們詐騙集團在臺灣最上層主導
    的人等語（警卷(二)第168頁）。
  (二)綜上證人魏榮宏、ｎ○○、Ｄ○○、洪榮詮等人所證述，及
    被告ｕ○○與被告甲乙○前揭通訊監察譯文內容，被告甲乙
    ○在陳義平為首之詐欺、恐嚇取財集團中確係負責臺灣地區
    調度提款人員、收購匯款之人頭帳戶、收集車手提領詐欺或
    恐嚇所得之款項、給付酬勞予集團成員及詐欺、恐嚇所得之
    款項予ｕ○○等事務無訛。且被告甲乙○為被告ｕ○○之表
    哥，依卷內監聽譯文內容及前揭證人魏榮宏等人之證詞，被
    告甲乙○對於本案附表一所示所有被害人之遭詐欺、恐嚇取
    財之過程，與其他共犯，均有犯意之聯絡及行為分擔，自應
    負其罪責亦明。此外，並有扣案附表十七所示之物可稽，及
    附表一所示被害人午○○等人指述及內政部警政署反詐騙案
    件紀錄表、報案三聯單等證據可資佐證。故被告甲乙○所辯
    ，顯係推卸之詞，不足採信，其事證明確，犯行應堪認定。
四、被告ｎ○○供認有將收購之人頭帳戶交予陳義平、陳立剛、
    丁○○等人，惟否認有共同詐欺、恐嚇之犯行，辯稱：我因
    認識貸款公司的人，我只是代為轉交貸款的銀行帳戶予陳立
    剛等人，對於使用帳戶向他人詐欺、恐嚇取財的事並不知情
    ，若有犯罪，亦僅構成幫助犯云云。惟查，被告ｎ○○於95
    年11月2日購買機票帶同ｆ○○、甲戊○、ｖ○○等人搭機
    到大陸湖南省常德市，介紹參與本案之詐欺、恐嚇集團，該
    三人經集團成員短暫訓練後，即負責對臺灣地區不特定民眾
    撥打「你好，我是香港英皇娛樂有限公司，敝姓○○，恭喜
    您中獎了，我們的現金獎項，本公司在此由○○○專員通知
    您，請留下您的電話」等內容之詐欺等電話，該集團則付以
    每月三萬元之薪資為報酬等事實，業據證人ｆ○○、甲戊○
    、ｖ○○等人於警詢中證述綦詳（中市警刑字第0960020735
    卷第77至80頁、第84至86頁、第91至94頁），並有ｆ○○、
    甲戊○之中華民國普通護照申請書影本各1紙在卷（中市警
    刑字第0960020735卷第97至98頁）可佐，被告ｎ○○於警詢
    亦供認：我介紹ｆ○○、甲戊○、ｖ○○等人去大陸從事詐
    欺工作。我於95年11月2日帶ｆ○○、甲戊○、ｖ○○從桃
    園機場出境至澳門，再轉車至珠海，最後抵達湖南省常德縣
    ，「議員」就派人來接我們，ｖ○○做大約一個月，ｆ○○
    及甲戊○做約二個禮拜後，就被詐欺集團開除了等語（中市
    警刑字第0960020735卷第77至80頁、第84至86頁、第91至94
    頁）。乃其於本院改稱係與上開三人一起前往大陸旅遊，係
    該三人中之一人恰與該詐欺集團成員中之一人為朋友關係，
    無意中在大陸相遇，而被該詐欺集團之成員所吸收，該三人
    自己留下來，在該集團學習電話詐欺，被告ｎ○○即自行返
    回臺灣，該三人之行為與被告無關云云。但查，被告ｎ○○
    既自承有支付ｆ○○等三人前往大陸之機票費用等情，足見
    被告ｎ○○帶同三人前往大陸，係如證人ｆ○○三人在警詢
    所供之介紹彼三人進入該詐欺集團無訛，否則被告ｎ○○何
    庸代為支付機票費用？至證人甲戊○於本院作證否認被告ｎ
    ○○有介紹其三人進入詐欺集團之事云云，然其三人警詢已
    供述綦詳，事後於本院否認，顯係迎合被告ｎ○○之詞，尚
    無足信。再參以被告ｎ○○於警詢時所供述：「議員」的詐
    欺集團很大，員工約有四、五十個。「議員」在大陸的成員
    還有陳義平，陳義平會跟我聯絡如何處理遭凍結的人頭帳戶
    。我是經由「議員」的男子招攬加入陳義平的詐欺集團，剛
    開始「議員」叫我幫他找人頭帳戶，後來95年10月「議員」
    要我與陳義平談人頭帳戶買賣的細節，再來陳義平交代陳立
    剛、丁○○來跟我買人頭帳戶，最後陳義平叫甲乙○來與我
    聯絡處理一筆約一百萬元的詐欺贓款，後來我沒有幫忙處理
    。我自95年10月開始提供人頭帳戶給陳義平詐欺集團，我買
    一本郵局帳簿要23,000元以上，其他銀行帳簿一本要12,000
    元到18,000元，我轉賣出去的帳戶一本都賺1,000元至2,000
    元。95年11月29日被害人Ｌ○○遭詐騙六十三萬元，及甲地
    ○受騙匯84,500元，分別匯入林煌智人頭帳戶內，因林煌智
    申報遺失帳戶故遭郵局止付，陳義平、「議員」打電話與我
    聯絡，要我解決此事，我跟他們說林煌智的人頭帳戶是貸款
    公司出的簿子，不是我出的簿子，因為我介紹貸款公司的「
    謝仔」給陳義平及「議員」，所以他們要我幫忙提供Ｌ○○
    、甲地○匯款林煌智的二本人頭帳戶（即土城學府郵局帳號
    0000000-0000000號、新光銀行土城分行帳號0000000000000
    號），是丁○○打電給我要人頭，我就約貸款公司的人到臺
    中市○村路○○○○街的「上寶泡沫紅茶店」與丁○○見面
    ，由貸款公司人員當面將上述二本人頭帳戶交予丁○○，當
    時我、張少威都在場。我介紹貸款公司的賣一本人頭帳戶給
    陳義平、「議員」，我就可獲得1,000元。貸款公司約賣十
    幾本人頭帳戶給陳義平、「議員」。貸款公司的人頭帳戶有
    時交給我，我再轉交丁○○，或直接交予陳義平。我先認識
    甲乙○，再透過甲乙○認識陳立剛、丁○○。他們人頭帳戶
    不夠用時，甲乙○、陳立剛、丁○○都曾打電話給我，要我
    與貸款公司聯絡購買人頭帳戶，而從事電話詐欺的「議員」
    會將人頭帳戶的事，要陳義平與我聯絡，後來陳義平去大陸
    後，就將人頭帳戶事宜交由與甲乙○聯絡等語（中市警刑字
    第0960020735卷第107至110頁、第115至118 頁）。足見被
    告ｎ○○與該詐欺集團往來密切，非僅提供人頭帳戶予該詐
    欺、恐嚇取財集團成員牟利，尚且支付ｆ○○等三人前往大
    陸所需之費用，使該集團得能遂行犯罪目的。此外，並有扣
    案附表十七所示之物可稽，及附表一所示被害人午○○等人
    指述及內政部警政署反詐騙案件紀錄表、報案三聯單等證據
    可資佐證。事證明確，被告ｎ○○犯行應堪認定。
五、被告丁○○坦承為陳義平與車手間傳話，並依陳義平之言取
    得詐欺、恐嚇取財之款項後，交予被告ｕ○○及收購人頭帳
    戶供集團使用等事實，惟否認有共同犯詐欺、恐嚇取財之犯
    行，辯稱：其因從事買賣中古手機業務認識陳義平、甲Ａ○
    等人，其順道代轉金錢予ｕ○○，僅係幫忙性質，所為係屬
    幫助犯云云。另訊之被告甲庚○坦承擔任駕駛，搭載車手領
    款或領取款項等工作，惟辯稱：未參與恐嚇取財之犯行云云
    。但查，被告丁○○已坦承為陳義平與車手間傳話，並依陳
    義平之言取得詐欺、恐嚇取財之款項後，交予被告ｕ○○及
    收購人頭帳戶供集團使用；被告甲庚○亦坦承參擔任駕駛搭
    載車手四處領取贓款或自己領取贓款等工作，而身處大陸地
    區之犯罪首腦陳義平與臺灣地區車手之聯絡，透過被告丁○
    ○居間協調、傳達為完成犯罪行為所必要之工作，更為避免
    遭警方一舉查獲之規避方法，且經由丁○○交付犯罪所得予
    被告ｕ○○，使得被告陳義平獲得犯罪所得，用以支付在大
    陸地區甲Ｑ○等人員之資金，壯大該集團之勢力。而被告甲
    庚○開車載車手四處領款或擔任車手領取被害人受騙匯入之
    款項，為完成本案詐欺、恐嚇取得不可缺之一環。縱使被告
    丁○○、甲庚○未參與本案所有犯罪工作，但彼等行為分屬
    完成本案犯罪之部分，自當就渠等分別所參與時間內所有之
    詐欺取財或恐嚇取財之犯行負責，且彼等對於該集團係從事
    上開詐欺取財及恐嚇取財等不法行為，顯然知之甚詳或為渠
    等所認許，而於渠等各從事上開犯罪行為當中業已先後形成
    決意無疑。是以，被告丁○○、甲庚○縱非事先即行為前便
    已存在該決意，且未必均相互認識，然渠等相互對於各別係
    從事該等犯罪行為之一部當有認識，而均以自己共同犯罪意
    思為之，自與本案其他被告ｕ○○、ｎ○○、陳義平等人所
    實施詐欺取財或恐嚇取財之行為間，均具有犯意聯絡及行為
    分擔，而同屬詐欺取財及恐嚇取財之共同正犯，允無疑義。
    此外，並有扣案附表十七所示之物可稽，及附表一所示被害
    人午○○等人指述及內政部警政署反詐騙案件紀錄表、報案
    三聯單等證據可資佐證，被告丁○○、甲庚○前揭所為之辯
    解，均屬卸責之詞，無可憑採，渠二人之上開犯行，均堪認
    定。
六、按刑法第346條第1項之恐嚇取財罪，與同法第339條第1項之
    詐欺取財罪，二者之區別，在於前者係施用使人心生畏怖之
    恐嚇手段，致被害人心生畏懼，明知不應交付財物而交付，
    後者則係施用詐術手段，使人陷於錯誤，誤信為應交付財物
    而交付，惟上開之恐嚇手段，常以虛假之事實為內容，故有
    時亦不免含有詐欺之性質，倘含有詐欺性之恐嚇取財行為，
    足使人心生畏懼時，自應僅論以高度之恐嚇取財罪，殊無再
    適用詐欺取財罪之餘地，而查依被害人Ｌ○○、Ｓ○○、庚
    ○○（如附表十六編號13、20、33）陳述之被害事實，均足
    認其等係因遭人恐嚇，致心生畏懼而匯款，是被告ｕ○○等
    人就該等犯罪行為之實施，所為均應成立恐嚇取財罪。核被
    告ｕ○○就附表一編號1至12、14至19、21至32、34至40所
    示、ｎ○○就附表一編號1至12、14至19、21至32、34至40
    所示、甲乙○就附表一編號1至12、14至19、21至32、34至
    40所示、丁○○就附表一編號19、21、23、24、25、26
    、27、29、34至38所示、甲黃○就附表一編號7、8
    、9、11、12、17、28、30所示、甲庚○就附表一編
    號19、20、23、24、25、26、27、29、34至38
    所示、甲Ｑ○就附表一編號1至12、14至19、21、23、24
    、25至31、34、38至40所示、甲ａ○就附表一編號19、21
    、23、24、25至28、29、34至38所示、Ｄ○○就附表一
    編號19、21、23、24、25至28、29、34至38所示、甲Ａ
    ○就附表一編號8、9至12、16至21、23、24、25
    至31、34至39所示之犯行，分別係犯刑法第339條第1項之詐
    欺取財罪；被告ｕ○○就附表一編號13、20、33所示、ｎ○
    ○就附表一編號13、20、33所示、甲乙○就附表一編號13、
    20、33所示、丁○○就附表一編號13所示、甲庚○就附表一
    編號20所示、甲Ｑ○就附表一編號13所示、甲ａ○就附表一
    編號20所示、Ｄ○○就附表一編號20所示、甲Ａ○就附表一
    編號20所示之犯行，分別係犯刑法第346條第1項之恐嚇取財
    罪。被告ｕ○○、甲乙○、ｎ○○、丁○○、甲黃○、甲庚
    ○、甲Ｑ○、甲ａ○、Ｄ○○、甲Ａ○與陳義平、綽號「議
    員」之成年男子、ｖ○○、許晉生、甲戊○、同案被告李俊
    宏、張少威、陳立剛、魏榮宏等人，於附表十六所示渠等各
    別參與犯罪之時間，有犯意聯絡及行為分擔，均為共同正犯
    。至如附表一所示被害人午○○等有多次匯款之被害人（被
    害人部分詳見附表一所示有多次匯款者）中，因屬同一被害
    人於同一或不同時日，遭同一詐騙或恐嚇行為，致匯入相同
    或不同帳戶內（詳見附表一「匯款時間及金額」欄所示），
    而該等被害人之所有匯款部分，匯款筆數雖有二筆以上或被
    告詐騙日期雖有二日以上者（詳見附表一「匯款時間及金額
    」欄所示有多次匯款之被害人）；然被告等人既係基於向該
    等同一被害人犯罪之意思為之，且係於密切接近之時地實施
    ，該等各行為之獨立性極為薄弱，在刑法評價上，以視為數
    個舉動之接續施行，合為包括之一行為予以評價，較為合理
    ，是其屬於「接續犯」，為包括之一罪。被告ｕ○○等人分
    別就附表十六所示之詐欺、恐嚇取財犯行，均係為滿足各次
    之財產利益，其犯意各別，且每次施用詐欺、恐嚇行為，被
    害人均不相同，詐騙之方式亦有差異（詳如附表十六所示）
    ，是均為各自獨立之行為，並無密切不可分之關係，應分論
    併罰之（各被告之犯罪罪數，詳見附表十六）。臺灣臺中地
    方法院檢察署檢察官96年度偵字第12069號移送併案審理之
    部分事實（即併辦意旨書附表所示之被害人Ｅ○○、ｑ○○
    、甲Ｇ○、Ｓ○○、甲Ｆ○、戊○○、ａ○○、ｐ○、ｈ○
    ○、宇○○），因與前揭論罪部分之事實同一（即與附表1
    編號2、3、4、20、23、25、26、28、29、36所示被害人之
    犯罪事實），為起訴效力所及，本院自應併予審理，附此敘
    明。又被告丁○○曾因詐欺案件，經臺灣南投地方法院於94
    年7月14日以94年度易字第142號判決判處有期徒刑六月確定
    ，於94年7月29日易科罰金執行完畢，有臺灣高等法院被告
    前案紀錄表在卷可按，渠於受有期徒刑執行完畢後，五年以
    內故意再犯本件有期徒刑以上之數罪，為累犯，應依刑法第
    47條第1項之規定，加重其刑。原審適用刑法第28條、第339
    條第1項、第346條第1項、第47條第1項、第51條第5款、刑
    法施行法第1條之1之規定，並審酌被告ｕ○○等人均年輕力
    強，不循正途，竟因圖謀非法所得而投身詐騙及恐嚇取財集
    團，利用電話及簡訊，使思慮未周之被害人受騙上當，損失
    不貲，且被告ｕ○○等人均無視於政府一再宣誓掃蕩詐騙及
    恐嚇取財犯罪之決心，猶執意以身試法，渠等犯罪所生危害
    甚為重大，不容輕縱，再參以被告ｕ○○等人於集團中各自
    從事之工作之重要性、所參與時間之長短、各別參與之件數
    多寡及所造成被害人之損失，以及渠等之素行、犯罪動機、
    目的、手段、智識程度、犯罪後之態度等一切情狀，各諭知
    如附表十六所示之刑，並各定渠等應執行之刑如附表十六所
    示，扣案如附表十七所示之物品，均係如附表3、4、6、7、
    9 、10、11、12、13、15「備註」欄所示之被告等人所有或
    其他詐欺、恐嚇取財集團成年成員所提供者，且供渠等各為
    上開犯罪所用或預備供犯罪所用或因犯罪所得之物，業據被
    告甲Ａ○等人供述在卷，原審分別依刑法第38條第1項第2款
    、第3款宣告沒收，復說明共同正犯間之犯罪情節既有共通
    性，是就被告ｕ○○等人間共同參與犯罪之部分，在個別被
    告之主文項下，就其餘共犯所使用之犯罪工具併予諭知沒收
    。至如附表十七所示應沒收之物以外，非供本案犯罪所用所
    示之物品，為各被告或其他所有者持有或所有，業據被告ｕ
    ○○等人供陳在卷；然被告ｕ○○等人既否認該等物品係供
    渠等上開犯罪所用之物，且復查無其他證據足資證明確與本
    案有涉，亦非法院應義務沒收之物，爰不為沒收之宣告。其
    認事用法及量刑，均無不合，被告等上訴意旨或否認犯罪，
    或謂量刑過重，或謂自己僅應成立幫助犯云云，均非可取，
    渠等上訴均無理由，均應予駁回。
七、至臺灣臺中地方法院檢察署檢察官96年度偵字第12069號移
    送併案審理之被害人洪欣宜等人受詐欺取財等事實（即除併
    辦意旨書附表所示之被害人Ｅ○○、ｑ○○、甲Ｇ○、Ｓ○
    ○、甲Ｆ○、戊○○、ａ○○、ｐ○、ｈ○○、宇○○以外
    之被害人），及同署檢察官96年度偵字第25271號移送併辦
    審理之不詳被害人受詐欺取財之事實，因上述併案審理之事
    實與本案前揭論罪科刑部分，不具有集合犯或想像競合犯之
    關係，縱令成立犯罪亦與本案有罪部分應予分論併罰，非起
    訴效力所及，自非原審得併予審究，原審認應由檢察官依法
    另行處理，亦無不合，併此敘明。
八、公訴意旨另以：被告ｕ○○等人就本案起訴書附表編號12之
    Ｙ○○、編號14之壬○○、編號15之甲子○、編號16之甲亥
    ○、編號17之甲Ｓ○、編號20之甲Ｒ○、編號21之董寶月、
    編號22之ｓ○○、編號23之Ｃ○○、編號24之ｅ○○、編號
    25之甲宙○、編號26之王雅琇、編號27之寅○○、編號28之
    Ｖ○○、編號29之Ｏ○○、編號30之申○○、編號31之ｌ○
    ○、編號32之甲Ｃ○、編號33之未○○、編號34之ｃ○○、
    編號35之甲己○、編號36之卯○○、編號38之ｄ○○、編號
    40之甲Ｔ○、編號42之ｋ○○、編號43之甲Ｌ○、編號44之
    Ｊ○○、編號45之甲Ｍ○、編號46之甲辰○、編號47之何盛
    龍、編號48之ｂ○○、編號49之辰○○、編號51之甲癸○、
    編號52之酉○○、編號54之甲Ｗ○、編號55之Ｕ○○、編號
    57之辛○○、編號59之Ｂ○○、編號65之Ｑ○○、編號69之
    甲Ｂ○、編號72之甲卯○、編號75之甲Ｋ○、編號76之甲丑
    ○、編號77之丙○○、編號81之Ｎ○○、編號84之甲Ｅ○、
    編號85之Ｋ○、編號86之地○○、編號88之Ｒ○○、編號89
    之乙○○、編號90之高文嵩、編號91之ｏ○○、編號92之亥
    ○○、編號93之ｍ○○、編號48之ｂ○○、編號94之Ｘ○○
    、編號95之羅菀玲、編號96之甲Ｄ○○、編號97之甲天○、
    編號98之甲ｄ○、編號99之甲玄○、編號100之甲ｂ○○、
    編號101之倪志男、編號102之戌○○、編號103之甲辛○、
    編號104之甲甲○、編號105之甲午○、編號106之甲Ｚ○、
    編號107之巳○○○、編號108之ｂ○○、編號109之ｙ○○
    ○、編號110之ｇ○○、編號111之子○○、編號112之Ｚ○
    ○、編號113之甲Ｏ○、編號114之甲酉○、編號115之Ｐ○
    ○、編號116之甲ｅ○、編號117之甲申○、編號118之甲Ｉ
    ○、編號119之天○○、編號120之Ｆ○○、編號121之甲丁
    ○、編號122之吳書婷、編號123之甲Ｕ○、編號124之黃○
    ○、編號125之甲Ｊ○、編號126之甲Ｙ○○、編號127之甲
    Ｎ○、編號128之ｒ○○、編號129之甲壬○、編號130之ｊ
    ○○、編號131之ｗ○○、編號132之甲未○等被害人，以起
    訴書附表所示之詐欺、恐嚇取財手段，致上述被害人，陷於
    錯誤或心生畏懼，而將起訴書附表所載之款項，匯款至附表
    所示之帳戶內，再由被告甲Ａ○等人，將所得之金額提領一
    空。因認被告ｕ○○等人就此部分尚犯有詐欺取財、恐嚇取
    財等罪嫌云云。惟查，證人即承辦本案之員警何孟宗於原審
    審理時證稱：檢察官所起訴本案一百三十二名被害人之資料
    ，是由我提供給檢察官。但經我再度從一百三十二名被害人
    找出有相關的帳戶，做帳戶分層清查，先過濾第一層的被害
    人，包括監聽電話譯文、查扣案帳號存摺，從被害人被騙的
    電話號碼，再去清查相鄰幾天有無其他被害人被該支電話詐
    騙等資料清查結果後，確認只有四十位被害人（即附表一所
    示），會清查只剩下四十位被害者，主要是詐欺電話的部分
    我扣除時間相差太多者，例如詐欺電話相隔十天或二十天就
    排除，另有用帳戶去清查等語（原審卷(六)第136至137頁反面
    ），加以被害者與被告ｕ○○等人並未見面，被害人無法指
    認確定是被告等人所為，復亦查無其他積極證據足以證明，
    自難認定前揭甲未○等被害人之受害，係被告ｕ○○等人所
    為，故被告ｕ○○等人就此部分之犯行，尚屬不能證明。惟
    檢察官認上述甲未○等被害人部分，與前揭論罪科刑之即附
    表一所示被害人部分，具有想像競合犯、集合犯之實質上一
    罪之關係或，爰不另為無罪之諭知，併此敘明。
九、據上論斷，應依刑事訴訟法第368條，判決如主文。
本案經檢察官Ｗ○○到庭執行職務。
中    華    民    國    98    年    11    月    17    日
            刑事第二庭    審判長法  官  李  璋  鵬
                                法  官  胡  忠  文
                                法  官  陳  欣  安
以上正本證明與原本無異。
不得上訴。
                                書記官  吳  姁  穗
中    華    民    國    98    年    11    月    17    日
附錄：
中華民國刑法第339條第1項
意圖為自己或第三人不法之所有，以詐術使人將本人或第三人之
物交付者，處五年以下有期徒刑、拘役或科或併科一千元以下罰
金。
中華民國刑法第346條第1項
意圖為自己或第三人不法之所有，以恐嚇使人將本人或第三人之
物交付者，處六月以上五年以下有期徒刑，得併科一千元以下罰
金。
附表一
┌──┬───┬──────┬───────┬─────────────┬───────────┬────────────┐
│編號│被害人│  犯罪手段  │匯款時間及金額│匯  入  金  融  帳  戶  及│  證  據  方  法  及  │       備      註       │
│    │      │            │（新台幣）    │帳  號                    │  證  據  所 在       │                        │
│    │      │            │              │                          │                      │                        │
├──┼───┼──────┼───────┼─────────────┼───────────┼────────────┤
│ 1  │午○○│撥打電話予被│95年11月13日│臺灣郵政后里郵局          │供述證據：            │監察甲Ａ○、甲黃○等人持│
│    │      │害人午○○，│  匯款122,800 │帳號：00000000000000號    │1. 被害人午○○警詢筆 │用之0000000000電話譯文提│
│    │      │佯稱其已中獎│  元          │戶名：張淑華              │   錄（警卷(二)第271至  │及之帳號：000-0000000000│
│    │      │，需支付中獎├───────┼─────────────┤   273 頁）           │5033內所清查出。        │
│    │      │稅金云云，致│時間不詳    │臺灣郵政集集郵局          │非供述證據：          │                        │
│    │      │其陷於錯誤，│  匯款10萬元  │帳號：00000000000000號    │1. 被害人午○○之內政 │（警卷(二)第271至274頁）  │
│    │      │而陸續至金融│              │戶名：吳建銘              │   部警政署反詐騙案件 │                        │
│    │      │機構匯款，先├───────┼─────────────┤   紀錄表（警卷(二)第   │                        │
│    │      │後共計17次。│時間不詳    │臺中商銀北台中分行        │   274 頁）           │                        │
│    │      │            │  匯款17萬元  │帳號：000000000000號      │                      │                        │
│    │      │            │              │戶名：莊滕影              │                      │                        │
│    │      │            ├───────┼─────────────┤                      │                        │
│    │      │            │時間不詳    │臺灣郵政和美郵局          │                      │                        │
│    │      │            │  匯款91,000元│帳號：00000000000000號    │                      │                        │
│    │      │            │              │戶名：莊雅蓁              │                      │                        │
│    │      │            ├───────┼─────────────┤                      │                        │
│    │      │            │時間不詳    │臺灣郵政彰化師大郵局      │                      │                        │
│    │      │            │  匯款108,000 │帳號：00000000000000號    │                      │                        │
│    │      │            │  元          │戶名：賀健龍              │                      │                        │
│    │      │            ├───────┼─────────────┤                      │                        │
│    │      │            │時間不詳    │臺灣郵政英才郵局          │                      │                        │
│    │      │            │  匯款58萬元  │帳號：00000000000000號    │                      │                        │
│    │      │            │              │戶名：鄭銀泉              │                      │                        │
│    │      │            ├───────┼─────────────┤                      │                        │
│    │      │            │時間不詳    │臺灣郵政彰化師大郵局      │                      │                        │
│    │      │            │  匯款20萬元  │帳號：00000000000000號    │                      │                        │
│    │      │            │              │戶名：賀健龍              │                      │                        │
│    │      │            ├───────┼─────────────┤                      │                        │
│    │      │            │時間不詳    │臺灣郵政佳里佳里興郵局    │                      │                        │
│    │      │            │  匯款80萬元  │帳號：00000000000000號    │                      │                        │
│    │      │            │              │戶名：許文滕              │                      │                        │
│    │      │            ├───────┼─────────────┤                      │                        │
│    │      │            │時間不詳    │臺灣郵政楠梓郵局          │                      │                        │
│    │      │            │  匯款25萬元  │帳號：00000000000000號    │                      │                        │
│    │      │            │              │戶名：鄒海龍              │                      │                        │
│    │      │            ├───────┼─────────────┤                      │                        │
│    │      │            │時間不詳    │臺灣郵政三和郵局          │                      │                        │
│    │      │            │  匯款20萬元  │帳號：00000000000000號    │                      │                        │
│    │      │            │              │戶名：陳建蒝              │                      │                        │
│    │      │            ├───────┼─────────────┤                      │                        │
│    │      │            │時間不詳    │臺灣郵政逢甲郵局          │                      │                        │
│    │      │            │  匯款50萬元  │帳號：00000000000000號    │                      │                        │
│    │      │            │              │戶名：何榮揮              │                      │                        │
│    │      │            ├───────┼─────────────┤                      │                        │
│    │      │            │時間不詳    │臺灣郵政台中健行路郵局    │                      │                        │
│    │      │            │  匯款20萬元  │帳號：00000000000000號    │                      │                        │
│    │      │            │              │戶名：盧柏傑              │                      │                        │
│    │      │            ├───────┼─────────────┤                      │                        │
│    │      │            │時間不詳    │南投市○○街南投支局      │                      │                        │
│    │      │            │  匯款456,100 │帳號：000000000000號      │                      │                        │
│    │      │            │  元          │戶名：藍敏榕              │                      │                        │
│    │      │            ├───────┼─────────────┤                      │                        │
│    │      │            │時間不詳    │臺灣郵政八斗子郵局        │                      │                        │
│    │      │            │  匯款760,181 │帳號：00000000000000號    │                      │                        │
│    │      │            │  元          │戶名：陳浚中              │                      │                        │
│    │      │            ├───────┼─────────────┤                      │                        │
│    │      │            │時間不詳    │臺灣郵政大里郵局          │                      │                        │
│    │      │            │  匯款485,100 │帳號：00000000000000號    │                      │                        │
│    │      │            │  元          │戶名：顏依鳳              │                      │                        │
│    │      │            ├───────┼─────────────┤                      │                        │
│    │      │            │時間不詳    │華南銀行忠孝東路分行      │                      │                        │
│    │      │            │  匯款20萬元  │帳號：000000000000號      │                      │                        │
│    │      │            │              │戶名：沈憶銘              │                      │                        │
│    │      │            ├───────┼─────────────┤                      │                        │
│    │      │            │時間不詳    │臺灣郵政彰化西門郵局      │                      │                        │
│    │      │            │  匯款81萬元  │帳號：00000000000000號    │                      │                        │
│    │      │            │              │戶名：林明煌              │                      │                        │
├──┼───┼──────┼───────┼─────────────┼───────────┼────────────┤
│ 2  │Ｅ○○│撥打電話予被│  95年11月14日│臺灣郵政后里郵局          │供述證據：            │編號1 被害人午○○匯款之│
│    │      │害人Ｅ○○，│  匯款8萬元   │帳號：00000000000000號    │1. 被害人Ｅ○○警詢筆 │人頭帳戶（帳號：00000000│
│    │      │佯稱其已中獎│              │戶名：張淑華              │   錄（警卷(二)第304至  │452306號）內清查出。    │
│    │      │，需先認購商│              │                          │   305 頁）           │                        │
│    │      │品才能領獎云│              │                          │非供述證據：          │（警卷(二)第304至306頁）  │
│    │      │云，致其陷於│              │                          │1. 被害人Ｅ○○之內政 │                        │
│    │      │錯誤，而至金│              │                          │   部警政署反詐騙案件 │                        │
│    │      │融機構匯款。│              │                          │   紀錄表（警卷(二)第   │                        │
│    │      │            │              │                          │   306 頁）           │                        │
├──┼───┼──────┼───────┼─────────────┼───────────┼────────────┤
│ 3  │ｑ○○│撥打電話予被│  95年11月22日│臺中商銀北台中分行        │供述證據：            │編號1 被害人午○○匯款之│
│    │      │害人ｑ○○，│  匯款8萬元   │帳號：000000000000號      │1. 被害人ｑ○○警詢筆 │人頭帳戶（帳號：00000000│
│    │      │佯稱其已中獎│              │戶名：莊滕影              │   錄（警卷(三)第220至  │7541號）內清查出。      │
│    │      │，需先捐款予│              │                          │   221 頁）           │                        │
│    │      │慈善機構云云│              │                          │非供述證據：          │（警卷(三)第220至223頁）  │
│    │      │，致其陷於錯│              │                          │1. 被害人ｑ○○之內政 │                        │
│    │      │誤，而至金融│              │                          │   部警政署反詐騙案件 │                        │
│    │      │機構匯款    │              │                          │   紀錄表、刑案報案處 │                        │
│    │      │            │              │                          │   理系統詳細畫面（警 │                        │
│    │      │            │              │                          │   卷(三)第222 至223頁）│                        │
│    │      │            │              │                          │                      │                        │
├──┼───┼──────┼───────┼─────────────┼───────────┼────────────┤
│ 4  │甲Ｇ○│撥打電話予被│95年11月23日│臺灣郵政南投南崗郵局      │供述證據：            │編號1 被害人午○○匯款之│
│    │      │害人甲Ｇ○，│  匯款8萬元   │帳號：00000000000000號    │1. 被害人甲Ｇ○警詢筆 │人頭帳戶（帳號：00000000│
│    │      │佯稱其已中獎│              │戶名：林麗華              │   錄（警卷(三)第277至  │124201號）內清查出。    │
│    │      │，需支付中獎│              │                          │   279 頁）           │                        │
│    │      │手續費及稅金│              │                          │非供述證據：          │                        │
│    │      │稅金云云，致│              │                          │1.被害人甲Ｇ○之內政部│                        │
│    │      │其陷於錯誤，│              │                          │  警政署反詐騙案件紀錄│                        │
│    │      │而陸續至金融│              │                          │  表、刑案報案處理系統│                        │
│    │      │機構匯款，先├───────┼─────────────┤  詳細畫面（警卷(三)第  │                        │
│    │      │後共計5次。 │95年11月24日│臺灣郵政彰化師大郵局      │  280 至281 頁）      │（警卷(三)第277至281頁）  │
│    │      │            │  匯款20萬元  │帳號：00000000000000號    │                      │                        │
│    │      │            │              │戶名：賀健龍              │                      │                        │
│    │      │            ├───────┼─────────────┤                      │                        │
│    │      │            │95年11月27日│臺灣郵政台中中正路郵局    │                      │                        │
│    │      │            │  匯款64萬元  │帳號：00000000000000號    │                      │                        │
│    │      │            │              │戶名：呂季威              │                      │                        │
│    │      │            ├───────┼─────────────┤                      │                        │
│    │      │            │95年11月28日│臺灣郵政溪湖郵局          │                      │                        │
│    │      │            │  匯款        │帳號：00000000000000號    │                      │                        │
│    │      │            │  925,000元   │戶名：黃仁杰              │                      │                        │
│    │      │            ├───────┼─────────────┤                      │                        │
│    │      │            │95年11月29日│臺灣郵政太平長億郵局      │                      │                        │
│    │      │            │  匯款        │帳號：00000000000000號    │                      │                        │
│    │      │            │  555,000元   │戶名：陳政稘              │                      │                        │
├──┼───┼──────┼───────┼─────────────┼───────────┼────────────┤
│ 5  │Ａ○○│撥打電話予被│95年12月7日 │臺灣郵政三和郵局          │供述證據：            │編號1 被害人午○○匯款之│
│    │      │害人Ａ○○，│  匯款10萬元  │帳號：00000000000000號    │1. 被害人Ａ○○警詢筆 │人頭帳戶（帳號：00000000│
│    │      │偽稱為其友人│              │戶名：陳建蒝              │   錄（警卷(三)第108至  │260784號）內清查出。    │☆
│    │      │，佯稱代其投├───────┼─────────────┤   109 頁）           │                        │
│    │      │資理財云云，│95年12月7日 │臺灣郵政三和郵局          │非供述證據：          │（警卷(三)第108至109頁）  │
│    │      │致其陷於錯誤│  匯款32萬元  │帳號：00000000000000號    │1.被害人Ａ○○之刑案報│                        │
│    │      │，而陸續至金│              │戶名：陳建蒝              │  案處理系統詳細畫面、│                        │
│    │      │融機構匯款，├───────┼─────────────┤  受理人頭帳戶犯罪案件│                        │
│    │      │先後共計5 次│95年12月7日 │臺灣郵政台中漢口路郵局    │  通報單、報案三聯單、│                        │
│    │      │。          │  匯款59萬元  │帳號：00000000000000號    │  內政部警政署反詐騙案│                        │
│    │      │            │              │戶名：王英傑              │  件紀錄表（警卷(三)第  │                        │
│    │      │            ├───────┼─────────────┤  106至107頁、第110 至│                        │
│    │      │            │95年12月8日 │臺灣郵政台中文心路郵局    │  112頁）             │                        │
│    │      │            │  匯款70萬元  │帳號：00000000000000號    │                      │                        │
│    │      │            │              │戶名：劉冠宏              │                      │                        │
│    │      │            ├───────┼─────────────┤                      │                        │
│    │      │            │95年12月8日 │臺灣郵政大雅郵局          │                      │                        │
│    │      │            │  匯款        │帳號：00000000000000號    │                      │                        │
│    │      │            │  775,000元   │戶名：廖偉良              │                      │                        │
├──┼───┼──────┼───────┼─────────────┼───────────┼────────────┤
│ 6  │鄭劉麗│撥打電話予被│  95年12月4日 │臺灣郵政烏日郵局          │供述證據：            │反求陳義平在大陸持用之電│
│    │湄    │害人甲Ｐ○○│  匯款8萬元   │帳號：00000000000000號    │1.被害人甲Ｐ○○警詢筆│話000000000000通聯記錄，│
│    │      │，佯稱其已中│              │戶名：吳振銘              │  錄（警卷(二)第284至   │其中通聯對象0000000000即│
│    │      │獎，需先支付│              │                          │  285 頁）            │為被害人甲Ｐ○○。      │
│    │      │中獎稅金云云│              │                          │非供述證據：          │                        │
│    │      │，致其陷於錯│              │                          │1. 被害人甲Ｐ○○之郵 │（見96偵4500(一)卷第595、 │
│    │      │誤，而至金融│              │                          │   政國內匯款執據1 張 │598 頁）                │
│    │      │機構匯款。  │              │                          │   （96年度聲拘字第37 │                        │
│    │      │            │              │                          │   號偵查卷第45頁）   │                        │
│    │      │            │              │                          │                      │                        │
├──┼───┼──────┼───────┼─────────────┼───────────┼────────────┤
│ 7  │甲寅○│撥打電話予被│  95年12月20日│臺灣銀行花蓮分行          │供述證據：            │編號6 被害人甲Ｐ○○遭詐│
│    │      │害人甲寅○，│  匯款10萬元  │帳號：000000000000號      │1. 被害人甲寅○警詢筆 │騙時，歹徒使用之電話    │
│    │      │偽稱調查局人│              │戶名：李阿梅              │   錄（警卷(二)第275至  │0000000000號清查出。    │
│    │      │員，佯稱其涉│              │                          │   276 頁）           │                        │
│    │      │嫌詐欺案件，│              │                          │非供述證據：          │（見96偵4500(一)卷第572 至│
│    │      │需協助調查云│              │                          │1. 被害人甲寅○之臺中 │579頁）                 │
│    │      │云，致其陷於│              │                          │   縣警察局霧峰分局大 │                        │
│    │      │錯誤，而至金│              │                          │   里分駐所員警工作紀 │                        │
│    │      │融機構匯款。│              │                          │   錄簿、受理各類案件 │                        │
│    │      │            │              │                          │   紀錄表、受理刑事案 │                        │
│    │      │            │              │                          │   件報案三聯單、受理 │                        │
│    │      │            │              │                          │   詐騙帳戶通報警示簡 │                        │
│    │      │            │              │                          │   便格式表、切結書、 │                        │
│    │      │            │              │                          │   金融機構聯防機制通 │                        │
│    │      │            │              │                          │   報單、臺灣銀行無摺 │                        │
│    │      │            │              │                          │   存入憑條存根（96年 │                        │
│    │      │            │              │                          │   度聲拘字第37號偵查 │                        │
│    │      │            │              │                          │   卷第20至26頁）     │                        │
├──┼───┼──────┼───────┼─────────────┼───────────┼────────────┤
│ 8  │甲ｃ○│撥打電話予被│95年12月12日│合作金庫銀行昌平分行      │供述證據：            │編號6 被害人甲Ｐ○○遭詐│
│    │      │害人甲ｃ○，│  匯款12萬元  │帳號：0000000000000號     │1. 被害人甲ｃ○警詢筆 │騙時，歹徒使用之電話    │
│    │      │佯稱其已中獎│              │戶名：蘇日進              │   錄（警卷(二)第280至  │0000000000號清查出。    │
│    │      │，需先購買產├───────┼─────────────┤   281 頁）           │                        │
│    │      │品云云，致其│95年12月13日│臺灣銀行花蓮分行          │非供述證據：          │（見96偵4500(一)卷第586至 │
│    │      │陷於錯誤，而│  匯款10萬元  │帳號：000000000000號      │1. 被害人甲ｃ○之新竹 │588頁）                 │
│    │      │陸續至金融機│              │戶名：李阿梅              │   國際商業銀行匯款副 │                        │
│    │      │構匯款，先後├───────┼─────────────┤   通知書4 張、臺灣中 │                        │
│    │      │共計6次     │95年12月15日│臺中商銀大肚分行          │   小企業銀行匯款申請 │                        │
│    │      │            │  匯款20萬元  │帳號：000000000000號      │   書1 張、第一商業銀 │                        │
│    │      │            │              │戶名：林國龍              │   行匯款申請書回條1  │                        │
│    │      │            ├───────┼─────────────┤   張、台北市政府警察 │                        │
│    │      │            │95年12月19日│臺中商銀大肚分行          │   局大安分局受理刑事 │                        │
│    │      │            │  匯款246,000 │帳號：000000000000號      │   案件報案三聯單（96 │                        │
│    │      │            │  元          │戶名：林國龍              │   年度聲拘字第37號偵 │                        │
│    │      │            ├───────┼─────────────┤   查卷第34至36頁）   │                        │
│    │      │            │95年12月25日│臺灣郵政后里郵局          │                      │                        │
│    │      │            │  匯款338,400 │帳號：00000000000000號    │                      │                        │
│    │      │            │  元          │戶名：矯鎧年              │                      │                        │
│    │      │            ├───────┼─────────────┤                      │                        │
│    │      │            │95年12月25日│臺灣郵政后里郵局          │                      │                        │
│    │      │            │  匯款318,645 │帳號：00000000000000號    │                      │                        │
│    │      │            │  元          │戶名：矯鎧年              │                      │                        │
├──┼───┼──────┼───────┼─────────────┼───────────┼────────────┤
│ 9  │Ｉ○○│撥打電話予被│  95年12月19日│臺灣郵政嘉義文化路郵局    │供述證據：            │監察甲Ａ○、甲黃○等人持│
│    │      │害人Ｉ○○，│  匯款105,000 │帳號：00000000000000號    │1. 被害人Ｉ○○警詢筆 │用之0000000000電話譯文提│
│    │      │偽稱檢警人員│  元          │戶名：余佳蓉              │   錄（警卷(二)第277至  │及之帳號：00000000000000│
│    │      │，佯稱其涉嫌│              │                          │   279 頁）           │號內所清查出。          │
│    │      │詐欺案件，需│              │                          │非供述證據：          │                        │
│    │      │協助調查云云│              │                          │1. 被害人Ｉ○○之郵政 │（見96偵4500(一)卷第582至 │
│    │      │，致其陷於錯│              │                          │   國內匯款執據1 張、 │583頁）                 │
│    │      │誤，而至金融│              │                          │   台北市政府警察局大 │                        │
│    │      │機構匯款    │              │                          │   安分局受理刑事案件 │                        │
│    │      │            │              │                          │   報案三聯單（96年度 │                        │
│    │      │            │              │                          │   聲拘字第37號偵查卷 │                        │
│    │      │            │              │                          │   第30至31頁）       │                        │
├──┼───┼──────┼───────┼─────────────┼───────────┼────────────┤
│ 10 │Ｍ○○│撥打電話予被│  95年12月12日│第一商業銀行北屯分行      │供述證據：            │編號9 被害人Ｉ○○遭詐騙│
│    │      │害人Ｍ○○，│  匯款15,000元│帳號：000-0000000000000000│1. 被害人Ｍ○○警詢筆 │時，歹徒使用之電話      │
│    │      │偽稱檢警人員│              │號                        │   錄（警卷(三)第339至  │0000000000號清查出。    │
│    │      │，佯稱其涉嫌│              │戶名：林志華              │   340 頁）           │                        │
│    │      │詐欺案件，需│              │                          │非供述證據：          │（警卷(三)第339至340頁）  │
│    │      │協助調查云云│              │                          │1. 被害人Ｍ○○之內政 │                        │
│    │      │，致其陷於錯│              │                          │   部警政署反詐騙案件 │                        │
│    │      │誤，而至金融│              │                          │   紀錄表、刑案報案處 │                        │
│    │      │機構匯款    │              │                          │   理系統詳細畫面（警 │                        │
│    │      │            │              │                          │   卷(三)第341至342頁） │                        │
│    │      │            │              │                          │                      │                        │
├──┼───┼──────┼───────┼─────────────┼───────────┼────────────┤
│ 11 │丑○○│撥打電話予被│  95年12月28日│台北富邦銀行正義分行      │供述證據：            │編號9 被害人Ｉ○○遭詐騙│
│    │      │害人丑○○偽│  匯款87,000元│帳號：000000000000號      │1. 被害人丑○○警詢筆 │時，歹徒使用之電話      │
│    │      │稱檢警人員，│              │戶名：潘勝瑜              │   錄（警卷(三)第343至  │0000000000號清查出。    │
│    │      │佯稱其帳戶遭│              │                          │   344 頁）           │                        │
│    │      │詐欺集團冒用│              │                          │非供述證據：          │（警卷(三)第343至344頁）  │
│    │      │，需協助調查│              │                          │1. 被害人丑○○之內政 │                        │
│    │      │云云，致其陷│              │                          │   部警政署反詐騙案件 │                        │
│    │      │於錯誤，而至│              │                          │   紀錄表、刑案報案處 │                        │
│    │      │金融機構匯款│              │                          │   理系統詳細畫面（警 │                        │
│    │      │            │              │                          │   卷(三)第345 至346頁）│                        │
├──┼───┼──────┼───────┼─────────────┼───────────┼────────────┤
│ 12 │Ｔ○○│撥打電話予被│  95年12月25日│彰化銀行瑞芳分行          │供述證據：            │編號9 被害人Ｉ○○遭詐騙│
│    │      │害人丑○○，│  匯款30,000元│帳號：000-00000000000000  │1. 被害人Ｔ○○警詢筆 │時，歹徒使用之電話      │
│    │      │偽稱檢警人員│              │戶名：陳敬業              │   錄（警卷(三)第347至  │0000000000號清查出。    │
│    │      │，佯稱其帳戶│              │                          │   349 頁）           │                        │
│    │      │及身份證字號│              │                          │非供述證據：          │（警卷(三)第347至349頁）  │
│    │      │遭詐欺集團冒│              │                          │1. 被害人Ｔ○○之受理 │                        │
│    │      │用，需協助調│              │                          │   詐騙帳戶通報警示簡 │                        │
│    │      │查云云，致其│              │                          │   便格式表、匯款單1  │                        │
│    │      │陷於錯誤，而│              │                          │   張、報案三聯單、受 │                        │
│    │      │至金融機構匯│              │                          │   理各類案件紀錄（通 │                        │
│    │      │款          │              │                          │   報）表、內政部警政 │                        │
│    │      │            │              │                          │   署反詐騙案件紀錄表 │                        │
│    │      │            │              │                          │   、刑案報案處理系統 │                        │
│    │      │            │              │                          │   詳細畫面（警卷(三)第 │                        │
│    │      │            │              │                          │   350 至355頁）      │                        │
├──┼───┼──────┼───────┼─────────────┼───────────┼────────────┤
│ 13 │Ｌ○○│撥打電話予被│  95年11月27日│臺灣郵政土城學府郵局      │供述證據：            │0000000000ｎ○○譯文提及│
│    │      │害人Ｌ○○，│  匯款63萬元  │帳號：00000000000000號    │1. 被害人Ｌ○○警詢筆 │                        │
│    │      │佯稱其弟已遭│              │戶名：林煌智              │   錄（警卷(二)第282至  │（見96偵4500(一)卷第591至 │
│    │      │綁票，需支付│              │                          │   283 頁）           │594頁）                 │
│    │      │贖款云云，致│              │                          │非供述證據：          │                        │
│    │      │其陷於錯誤，│              │                          │1. 被害人Ｌ○○遭假擄 │                        │
│    │      │而至金融機構│              │                          │   人真詐欺，損失     │                        │
│    │      │匯款其陷於錯│              │                          │   630000元案，有關陳 │                        │
│    │      │誤，而至金融│              │                          │   義平、丁○○、陳弘 │                        │
│    │      │機構匯款    │              │                          │   洲電話聯繫譯文（96 │                        │
│    │      │            │              │                          │   年度聲拘字第37號偵 │                        │
│    │      │            │              │                          │   查卷第167 至173 頁 │                        │
│    │      │            │              │                          │   ）                 │                        │
│    │      │            │              │                          │2. 被害人Ｌ○○之臺中 │                        │
│    │      │            │              │                          │   縣警察局清水分局清 │                        │
│    │      │            │              │                          │   泉派出所受理詐騙帳 │                        │
│    │      │            │              │                          │   戶通報警示簡便格式 │                        │
│    │      │            │              │                          │   表、受理各類案件紀 │                        │
│    │      │            │              │                          │   錄表、受理刑事案件 │                        │
│    │      │            │              │                          │   報案三聯單、郵政國 │                        │
│    │      │            │              │                          │   內匯款執據1 張（96 │                        │
│    │      │            │              │                          │   年度警聲搜字第447  │                        │
│    │      │            │              │                          │   號偵查卷第52至56頁 │                        │
│    │      │            │              │                          │   、第181 至184 頁、 │                        │
│    │      │            │              │                          │   第200 至203 頁）   │                        │
├──┼───┼──────┼───────┼─────────────┼───────────┼────────────┤
│ 14 │甲地○│撥打電話予被│95年11月27日│新光銀行土城分行          │供述證據：            │ｎ○○0000000000譯文提及│
│    │      │害人甲地○，│  匯款84,500元│帳號：0000000000000號     │1. 被害人甲地○警詢筆 │                        │
│    │      │佯稱其已中獎│              │戶名：林煌智              │   錄（警卷(二)第286至  │（見96偵4500(一)卷第380至 │
│    │      │，需先加入會├───────┼─────────────┤   287 頁）           │387 頁）                │
│    │      │員並繳交會費│95年11月28日│臺灣郵政草屯郵局          │非供述證據：          │                        │
│    │      │云云，致其陷│  匯款10萬元  │帳號：00000000000000號    │1. 被害人甲地○之高雄 │                        │
│    │      │於錯誤，而陸│              │戶名：林妙穎              │   市政府警察局小港分 │                        │
│    │      │續至金融機構├───────┼─────────────┤   局受理刑事案件報案 │                        │
│    │      │匯款，先後共│95年11月28日│臺灣郵政草屯郵局          │   三聯單、受理民眾報 │                        │
│    │      │計3次       │  匯款30萬元  │帳號：00000000000000號    │   案紀錄表、受理詐騙 │                        │
│    │      │            │              │戶名：林妙穎              │   帳戶通報警示、詐騙 │                        │
│    │      │            │              │                          │   電話斷話簡便行文表 │                        │
│    │      │            │              │                          │   、內政部警政署反詐 │                        │
│    │      │            │              │                          │   騙案件紀錄表、刑案 │                        │
│    │      │            │              │                          │   報案處理系統詳細畫 │                        │
│    │      │            │              │                          │   面、合作金庫銀行匯 │                        │
│    │      │            │              │                          │   款回條聯1 張、郵政 │                        │
│    │      │            │              │                          │   國內匯款執據2 張、 │                        │
│    │      │            │              │                          │   身分證（96年度聲拘 │                        │
│    │      │            │              │                          │   字第37號偵查卷第49 │                        │
│    │      │            │              │                          │   至58頁）           │                        │
├──┼───┼──────┼───────┼─────────────┼───────────┼────────────┤
│ 15 │ｔ○○│撥打電話予被│95年11月27日│臺灣郵政草屯郵局          │供述證據：            │編號13被害人甲地○匯款之│
│    │      │害人ｔ○○，│  匯款8萬元   │帳號：00000000000000號    │1. 被害人ｔ○○警詢筆 │人頭帳戶（帳號：00000000│
│    │      │佯稱其已中獎│              │戶名：林妙穎              │   錄（警卷(二)第293至  │919413號）中清查出。    │
│    │      │，需支付中獎├───────┼─────────────┤   295 頁）           │                        │
│    │      │稅金云云，致│95年11月28日│臺灣中小企銀民權分行      │非供述證據：          │（見96偵4500(一)卷第642至 │
│    │      │其陷於錯誤，│  匯款10萬元  │帳號：000-00000000000號   │1. 被害人ｔ○○之郵政 │649頁）                 │
│    │      │而陸續至金融│              │戶名：李坤城              │   國內匯款執據1 張、 │                        │
│    │      │機構匯款，先│              │                          │   華泰銀行跨行匯款回 │                        │
│    │      │後共計2次   │              │                          │   單1 張、台北市政府 │                        │
│    │      │            │              │                          │   警察局內湖分局受理 │                        │
│    │      │            │              │                          │   各類案件紀錄表、受 │                        │
│    │      │            │              │                          │   理刑事案件報案三聯 │                        │
│    │      │            │              │                          │   單、受理詐騙帳戶通 │                        │
│    │      │            │              │                          │   報警示簡便格式表、 │                        │
│    │      │            │              │                          │   內政部警政署反詐騙 │                        │
│    │      │            │              │                          │   案件紀錄表（96年度 │                        │
│    │      │            │              │                          │   聲拘字第37號偵查卷 │                        │
│    │      │            │              │                          │   第89至96頁）       │                        │
├──┼───┼──────┼───────┼─────────────┼───────────┼────────────┤
│ 16 │己○○│撥打電話予被│95年12月18日│臺灣郵政台中松竹郵局      │供述證據：            │陳義平0000000000譯文提及│
│    │      │害人己○○，│  匯款10萬元  │帳號：00000000000000號    │1. 被害人己○○警詢筆 │                        │
│    │      │佯稱其已中獎│              │戶名：鄭金城              │   錄（警卷(二)第288至  │（見96偵4500(一)卷第389、 │
│    │      │，需先加入會├───────┼─────────────┤   289 頁）           │392至396頁）            │
│    │      │員及繳交會費│95年12月18日│第一銀行北台中分行        │非供述證據：          │                        │
│    │      │云云，致其陷│  匯款81,600元│帳號：00000000000號       │1. 被害人己○○遭中獎 │                        │
│    │      │於錯誤，而陸│              │戶名：黃文平              │   詐欺，損失201600元 │                        │
│    │      │續至金融機構├───────┼─────────────┤   ，該案發生期間陳義 │                        │
│    │      │匯款，先後共│時間不詳    │臺灣郵政烏日郵局          │   平正好返回台灣，因 │                        │
│    │      │計3次       │  匯款32萬元  │帳號：00000000000000號    │   該筆贓款匯入烏日郵 │                        │
│    │      │            │              │戶名：張嘉宏              │   局張嘉宏人頭帳戶中 │                        │
│    │      │            │              │                          │   時，遭銀行止付，陳 │                        │
│    │      │            │              │                          │   義平便指示甲乙○、 │                        │
│    │      │            │              │                          │   張少威、丁○○等人 │                        │
│    │      │            │              │                          │   帶人頭張嘉宏將該筆 │                        │
│    │      │            │              │                          │   金錢領出之監聽譯文 │                        │
│    │      │            │              │                          │   （96年度聲拘字第37 │                        │
│    │      │            │              │                          │   號偵查卷第173 至180│                        │
│    │      │            │              │                          │   頁）               │                        │
│    │      │            │              │                          │2. 被害人己○○之高雄 │                        │
│    │      │            │              │                          │   市政府警察局苓雅分 │                        │
│    │      │            │              │                          │   局福德二路派出所呈 │                        │
│    │      │            │              │                          │   報單、受理各類案件 │                        │
│    │      │            │              │                          │   紀錄表、受理詐騙帳 │                        │
│    │      │            │              │                          │   戶通報警示簡便行文 │                        │
│    │      │            │              │                          │   表、遭詐騙金錢匯款 │                        │
│    │      │            │              │                          │   一覽表、大眾銀行國 │                        │
│    │      │            │              │                          │   內匯款申請書1 張、 │                        │
│    │      │            │              │                          │   郵政國內匯款執據2  │                        │
│    │      │            │              │                          │   張、內政部警政署反 │                        │☆
│    │      │            │              │                          │   詐騙案件紀錄表（96 │                        │
│    │      │            │              │                          │   年度警聲搜字第447  │                        │
│    │      │            │              │                          │   號偵查卷第72頁、第 │                        │
│    │      │            │              │                          │   75至85頁、第162 至 │                        │
│    │      │            │              │                          │   168 頁、第210 頁、 │                        │
│    │      │            │              │                          │   第213至218頁）     │                        │
├──┼───┼──────┼───────┼─────────────┼───────────┼────────────┤
│ 17 │甲巳○│撥打電話予被│  95年12月30日│臺灣郵政大安郵局          │供述證據：            │丁○○0000000000譯文提及│
│    │      │害人甲巳○，│  匯款        │帳號：00000000000000號    │1. 被害人甲巳○警詢筆 │。甲Ａ○等車手持用之    │
│    │      │偽稱檢警人員│  236,238元   │戶名：陳明訓              │   錄（警卷(二)第290至  │0000000000提及          │
│    │      │，佯稱其涉嫌│              │                          │   292 頁）           │00000000000000帳號      │
│    │      │詐欺案件，需│              │                          │非供述證據：          │                        │
│    │      │協助調查云云│              │                          │1. 被害人甲巳○之身分 │（見96偵4500(一)卷第621至 │
│    │      │，致其陷於錯│              │                          │   證、內政部警政署反 │638頁）                 │
│    │      │誤，而至金融│              │                          │   詐騙案件紀錄表、高 │                        │
│    │      │機構匯款    │              │                          │   雄市政府警察局左營 │                        │
│    │      │            │              │                          │   分局舊城派出所受理 │                        │
│    │      │            │              │                          │   詐騙帳戶通報警示簡 │                        │
│    │      │            │              │                          │   便格式表、員警工作 │                        │
│    │      │            │              │                          │   記錄簿、受理各類案 │                        │
│    │      │            │              │                          │   件紀錄表、受理刑事 │                        │
│    │      │            │              │                          │   案件報案三聯單、匯 │                        │
│    │      │            │              │                          │   款資料2 張、被害人 │                        │
│    │      │            │              │                          │   帳戶往來明細（96年 │                        │
│    │      │            │              │                          │   度聲拘字第37號偵查 │                        │
│    │      │            │              │                          │   卷第71至85頁）     │                        │
├──┼───┼──────┼───────┼─────────────┼───────────┼────────────┤
│ 18 │ｘ○○│撥打電話予被│95年12月13日│臺灣郵政愛國街郵局        │供述證據：            │監察甲Ａ○、甲黃○等人持│
│    │      │害人ｘ○○，│  匯款1萬元   │帳號：00000000000000號    │1. 被害人ｘ○○警詢筆 │用之0000000000譯文所提及│
│    │      │佯稱其已中獎│              │戶名：朱光炎              │   錄（警卷(二)第296至  │之帳號：00000000000000號│
│    │      │，需支付中獎├───────┼─────────────┤   297 頁）           │                        │
│    │      │稅金云云，致│95年12月15日│第一銀行北台中分行        │                      │（見96偵4500(一)卷第650至 │
│    │      │其陷於錯誤，│  匯款52,800元│帳號：000-00000000000號   │非供述證據：          │656頁）                 │
│    │      │而陸續至金融│              │戶名：黃文平              │1.被害人ｘ○○之臺南市│                        │
│    │      │機構匯款    │              │                          │  警察局第三分局受理刑│                        │
│    │      │            │              │                          │  事案件報案三聯單、刑│                        │
│    │      │            │              │                          │  案報案處理系統詳細資│                        │
│    │      │            │              │                          │  料、郵政國內匯款執據│                        │
│    │      │            │              │                          │  1 張、第一商業銀行存│                        │
│    │      │            │              │                          │  款存根聯1 張、內政部│                        │
│    │      │            │              │                          │  警政署反詐騙案件紀錄│                        │
│    │      │            │              │                          │  表（第99至103 頁）  │                        │
├──┼───┼──────┼───────┼─────────────┼───────────┼────────────┤
│ 19 │Ｈ○○│於交友網站上│  96年1月25日 │華南銀行北台中分行        │供述證據：            │被告甲黃○扣押物（華南商│
│    │      │向被害人林舒│  匯款2萬元   │帳號：000000000000號      │1. 被害人Ｈ○○警詢筆 │業銀行北台中分行存摺，帳│
│    │      │屏佯稱可代其│              │戶名：洪來好              │   錄（警卷(三)第295至  │號：000000000000）內清查│
│    │      │投資理財云云│              │                          │   296 頁）           │出。                    │
│    │      │，致其陷於錯│              │                          │非供述證據：          │                        │
│    │      │誤，而至金融│              │                          │1. 被害人Ｈ○○之內政 │（警卷(三)第295至296頁）  │
│    │      │機構匯款    │              │                          │   部警政署反詐騙案件 │                        │
│    │      │            │              │                          │   紀錄表、刑案報案處 │                        │
│    │      │            │              │                          │   理系統詳細畫面（警 │                        │
│    │      │            │              │                          │   卷(三)第297至298頁） │                        │
│    │      │            │              │                          │                      │                        │
├──┼───┼──────┼───────┼─────────────┼───────────┼────────────┤
│ 20 │Ｓ○○│撥打電話予被│  96年1月29日 │臺灣郵政埔里郵局          │供述證據：            │被告甲黃○扣押物（埔里郵│
│    │      │害人Ｓ○○，│  匯款40萬元  │帳號：0000000-0000000號   │1. 被害人Ｓ○○警詢筆 │局存簿，帳號000000000000│
│    │      │佯稱其子為人│              │戶名：葉志升              │   錄（警卷(三)第119至  │97）內清查出。          │
│    │      │擔保借款，因│              │                          │   120 頁）           │                        │
│    │      │無法代為清償│              │                          │非供述證據：          │（警卷(三)第119至122頁）  │
│    │      │借款，已控制│              │                          │1. 被害人Ｓ○○之刑案 │                        │
│    │      │其子之行動自│              │                          │   報案處理系統詳細畫 │                        │
│    │      │由云云，致其│              │                          │   面、內政部警政署反 │                        │
│    │      │陷於錯誤，而│              │                          │   詐騙案件紀錄表（警 │                        │
│    │      │至金融機構匯│              │                          │   卷(三)第121至122頁） │                        │
│    │      │款          │              │                          │                      │                        │
├──┼───┼──────┼───────┼─────────────┼───────────┼────────────┤
│ 21 │林陳梅│撥打電話予被│  96年1月25日 │臺灣郵政左營南站郵局      │供述證據：            │被告甲黃○扣押物（左營南│
│    │      │害人Ｇ○○○│  匯款35萬元  │帳號：00000000000000號    │1. 被害人Ｇ○○○警詢 │站郵局存簿，帳號：004113│
│    │      │，佯稱其子為│              │戶名：陳世豪              │   筆錄（警卷(二)第301  │00000000） 內清查出。   │
│    │      │人擔保借款，│              │                          │   至302 頁）         │                        │
│    │      │需清償借款云│              │                          │非供述證據：          │（警卷(二)第301至303頁）  │
│    │      │云，致其陷於│              │                          │1. 被害人Ｇ○○○之內 │                        │
│    │      │錯誤，而至金│              │                          │   政部警政署反詐騙案 │                        │
│    │      │融機構匯款  │              │                          │   件紀錄表（警卷(二)第 │                        │
│    │      │            │              │                          │   303 頁）           │                        │
├──┼───┼──────┼───────┼─────────────┼───────────┼────────────┤
│ 22 │甲○○│撥打電話予被│96年2月1日  │第一銀行鶯歌分行          │供述證據：            │被告甲黃○扣押物（郵局金│
│    │      │害人甲○○，│  匯款6萬元   │帳號：00000000000號       │1. 被害人甲○○警詢筆 │融卡帳號：00000000000000│
│    │      │佯稱其已中獎│              │戶名：陳月美              │   錄（警卷(三)第291至  │）內清查出。            │
│    │      │，需支付中獎├───────┼─────────────┤   292 頁）           │                        │
│    │      │稅金云云，致│96年2月2日  │臺灣郵政臺中港郵局        │非供述證據：          │（警卷(三)第291至294頁）  │
│    │      │其陷於錯誤，│  尚未匯款    │帳號：0000000-0000000號   │1. 被害人甲○○之內政 │                        │
│    │      │而陸續至金融│              │戶名：不詳                │   部警政署反詐騙案件 │                        │
│    │      │機構匯款    │              │                          │   紀錄表、刑案報案處 │                        │
│    │      │            │              │                          │   理系統詳細畫面（警 │                        │
│    │      │            │              │                          │   卷(三)第293 至294頁）│                        │
│    │      │            │              │                          │                      │                        │
├──┼───┼──────┼───────┼─────────────┼───────────┼────────────┤
│ 23 │甲Ｆ○│撥打電話予被│96年1月17日之 │被害人僅供述其匯入下列帳戶│供述證據：            │被告甲黃○扣押物（郵局金│
│    │      │害人甲Ｆ○，│後（詳細時間不│，共計55萬元，未詳述其匯款│1. 被害人甲Ｆ○警詢筆 │融卡帳號：00000000000000│
│    │      │佯稱可代其投│詳）          │萬元，未詳述其匯款詳情。  │   錄（警卷(三)第315至  │）內清查出。            │
│    │      │資香港六合彩│              │(1)臺灣郵政豐原中正路郵局  │   316 頁）           │                        │
│    │      │云云，致其陷│              │  帳號：0000000-0000000   │非供述證據：          │（警卷(三)第315至318頁）  │
│    │      │於錯誤，而至│              │  戶名：康永華            │1. 被害人甲Ｆ○之內政 │                        │
│    │      │金融機構匯款│              │(2)臺灣郵政鳳山一甲郵局    │   部警政署反詐騙案件 │                        │
│    │      │            │              │  帳號：0000000-0000000   │   紀錄表、刑案報案處 │                        │
│    │      │            │              │  戶名：李國禎            │   理系統詳細畫面（警 │                        │
│    │      │            │              │(3)臺灣郵政吉安宜昌郵局    │   卷(三)第317 至318頁）│                        │
│    │      │            │              │  帳號：0000000-0000000   │                      │                        │
│    │      │            │              │  戶名：被害人已忘記      │                      │                        │
├──┼───┼──────┼───────┼─────────────┼───────────┼────────────┤
│ 24 │甲Ｖ○│於網站聊天室│96年1月27日 │臺灣郵政新園郵局          │供述證據：            │編號23被害人甲Ｆ○匯款之│
│    │      │，向被害人謝│  匯款3萬元   │帳號：0000000-0000000號   │1. 被害人甲Ｖ○警詢筆 │人頭帳戶（帳號：000-0000│
│    │      │明秀佯稱可代│              │戶名：李坤陵              │   錄（警卷(三)第282至  │0000000000）中清查出。  │
│    │      │其投資香港六├───────┼─────────────┤   284 頁）           │                        │
│    │      │合彩云云，致│96年1月28日 │臺灣郵政新園郵局          │非供述證據：          │（警卷(三)第282至286頁）  │
│    │      │其陷於錯誤，│  匯款2萬元   │帳號：0000000-0000000號   │1. 被害人甲Ｖ○之內政 │                        │
│    │      │而至金融機構│              │戶名：李坤陵              │   部警政署反詐騙案件 │                        │
│    │      │匯款，先後共├───────┼─────────────┤   紀錄表、刑案報案處 │                        │
│    │      │計3次       │96年2月2日  │臺灣郵政吉安宜昌郵局      │   理系統詳細畫面（警 │                        │☆
│    │      │            │  匯款        │帳號：0000000-0000000號   │   卷(三)第285 至286頁）│                        │
│    │      │            │  114,200元   │戶名：被害人已忘記        │                      │                        │
│    │      │            │              │                          │                      │                        │
│    │      │            │              │                          │                      │                        │
│    │      │            │              │                          │                      │                        │
│    │      │            │              │                          │                      │                        │
│    │      │            │              │                          │                      │                        │
├──┼───┼──────┼───────┼─────────────┼───────────┼────────────┤
│ 25 │戊○○│撥打電話予被│  96年1月22日 │臺灣郵政高雄西甲郵局      │供述證據：            │編號23被害人甲Ｆ○遭詐騙│
│    │      │害人戊○○，│  匯款3萬元   │帳號：00000000000000號    │1. 被害人戊○○警詢筆 │時，歹徒使用之電話      │
│    │      │佯稱可代其投│              │戶名：沈俊達              │   錄（警卷(三)第229至  │00000000000000，由該電話│
│    │      │資香港六合彩│              │                          │   230 頁）           │中清查出。              │
│    │      │云云，致其陷│              │                          │非供述證據：          │                        │
│    │      │於錯誤，而至│              │                          │1. 被害人戊○○之內政 │（警卷(三)第229至230頁）  │
│    │      │金融機構匯款│              │                          │   部警政署反詐騙案件 │                        │
│    │      │            │              │                          │   紀錄表、刑案報案處 │                        │
│    │      │            │              │                          │   理系統詳細畫面（警 │                        │
│    │      │            │              │                          │   卷(三)第231 至232頁）│                        │
│    │      │            │              │                          │                      │                        │
├──┼───┼──────┼───────┼─────────────┼───────────┼────────────┤
│ 26 │ａ○○│於網站聊天室│96年1月8日  │臺灣郵政蘇澳馬賽郵局      │供述證據：            │編號23被害人甲Ｆ○遭詐騙│
│    │      │，向被害人張│  匯款3萬元   │帳號：0000000-0000000號   │1. 被害人ａ○○警詢筆 │時，歹徒使用之電話      │
│    │      │文娟佯稱可代│              │戶名：林明賢              │   錄（警卷(三)第233至  │00000000000000，由該電話│
│    │      │其投資云云，├───────┼─────────────┤   234 頁）           │中清查出。              │
│    │      │致其陷於錯誤│96年1月10日 │臺灣郵政蘇澳馬賽郵局      │非供述證據：          │                        │
│    │      │，而至金融機│  匯款3萬元   │帳號：0000000-0000000號   │1. 被害人ａ○○之受理 │（警卷(三)第233至240頁）  │
│    │      │構匯款，先後│              │戶名：林明賢              │   詐騙帳戶通報警示簡 │                        │
│    │      │共計5次     ├───────┼─────────────┤   便格式表、詐騙帳戶 │                        │
│    │      │            │96年1月15日 │臺灣郵政歸仁郵局          │   通報警示、詐騙電話 │                        │
│    │      │            │  匯款        │帳號：0000000-0000000號   │   斷話案件報告表、報 │                        │
│    │      │            │  164,000元   │戶名：林念慈              │   案三聯單、受理各類 │                        │
│    │      │            ├───────┼─────────────┤   案件紀錄表、內政部 │                        │
│    │      │            │96年1月17日 │臺灣郵政歸仁郵局          │   警政署反詐騙案件紀 │                        │
│    │      │            │  匯款50萬元  │帳號：0000000-0000000號   │   錄表、刑案報案處理 │                        │
│    │      │            │              │戶名：林念慈              │   系統詳細畫面（警卷 │                        │
│    │      │            ├───────┼─────────────┤   (三)第235 至240頁）  │                        │
│    │      │            │96年1月30日 │臺灣郵政六甲郵局          │                      │                        │
│    │      │            │  匯款6萬元   │帳號：0000000-0000000號   │                      │                        │
│    │      │            │              │戶名：林泓廷              │                      │                        │
├──┼───┼──────┼───────┼─────────────┼───────────┼────────────┤
│ 27 │癸○○│於網路聊天室│96年1月23日 │土地銀行前鎮分行          │供述證據：            │被告甲黃○扣押物（土地銀│
│    │      │向被害人何家│  匯款3萬元   │帳號：00000000000000號    │1. 被害人癸○○警詢筆 │行金融卡帳號：0000000000│
│    │      │珍佯稱可代其│              │戶名：羅博文              │   錄（警卷(三)第263至  │51）內清查出。          │
│    │      │投資云云，致├───────┼─────────────┤   265 頁）           │                        │
│    │      │其陷於錯誤，│96年1月23日 │土地銀行前鎮分行          │非供述證據：          │（警卷(三)第263至265頁）  │
│    │      │而至金融機構│  匯款2萬元   │帳號：00000000000000號    │1. 被害人癸○○之內政 │                        │
│    │      │匯款，先後共│              │戶名：羅博文              │   部警政署反詐騙案件 │                        │
│    │      │計4 次      ├───────┼─────────────┤   紀錄表刑案、受理詐 │                        │
│    │      │            │96年1月23日 │臺灣郵政嘉義中山路郵局    │   騙帳戶通報警示簡便 │                        │
│    │      │            │  匯款        │帳號：00000000000000號    │   格式表、刑案紀錄表 │                        │
│    │      │            │  164,200元   │戶名：吳勝賢              │   、匯款單4張 、重型 │                        │
│    │      │            ├───────┼─────────────┤   機車駕照影本、健保 │                        │
│    │      │            │96年1月23日 │臺灣郵政樹林育英街郵局    │   卡影本、報案處理系 │                        │
│    │      │            │  匯款50萬元  │帳號：00000000000000號    │   統詳細畫面（警卷(三) │                        │
│    │      │            │              │戶名：蔡誌銘              │   第266至276頁）     │                        │
├──┼───┼──────┼───────┼─────────────┼───────────┼────────────┤
│ 28 │ｐ○  │於網路聊天室│95年12月21日│臺灣郵政田中山潭郵局      │供述證據：            │編號27被害人癸○○匯款之│
│    │      │向被害人ｐ○│  匯款2萬元   │帳號：0000000-0000000號   │1. 被害人ｐ○警詢筆錄 │人頭帳戶（帳號：000-0000│
│    │      │佯稱可代其投│              │戶名：蕭君隆              │   （警卷(四)第6 至8頁）│0000000000）中清查出。  │
│    │      │資云云，致其├───────┼─────────────┤非供述證據：          │                        │
│    │      │陷於錯誤，而│95年12月21日│臺灣郵政內湖東湖郵局      │1. 被害人ｐ○之內政部 │（警卷(四)第6至8頁）      │
│    │      │至金融機構匯│  起至96年1月 │帳號：0000000-0000000號   │   警政署反詐騙案件紀 │                        │
│    │      │款，先後共計│  31日間某日  │戶名：李汶芳              │   錄表、刑案報案處理 │                        │
│    │      │9次         │  匯款        │                          │   系統詳細畫面（警卷 │                        │
│    │      │            │  121,050元   │                          │   (四)第9至10 頁）     │                        │
│    │      │            ├───────┼─────────────┤                      │                        │
│    │      │            │95年12月21日│臺灣郵政斗六西平路郵局    │                      │                        │
│    │      │            │  起至96年1月 │帳號：0000000-0000000號   │                      │                        │
│    │      │            │  31日間某日  │戶名：張登欽              │                      │                        │
│    │      │            │  匯款40萬元  │                          │                      │                        │
│    │      │            ├───────┼─────────────┤                      │                        │
│    │      │            │95年12月21日│台北富邦銀行豐原分行      │                      │                        │
│    │      │            │  起至96年1月 │帳號：000000000000000號   │                      │                        │
│    │      │            │  31日間某日  │戶名：王惠鈴              │                      │                        │
│    │      │            │  匯款        │                          │                      │                        │
│    │      │            │  1,278,120 元│                          │                      │                        │
│    │      │            ├───────┼─────────────┤                      │                        │
│    │      │            │95年12月21日│臺灣郵政中和秀山郵局      │                      │                        │
│    │      │            │  起至96年1月 │帳號：0000000-0000000號   │                      │                        │
│    │      │            │  31日間某日  │戶名：吳美珠              │                      │                        │
│    │      │            │  匯款        │                          │                      │                        │
│    │      │            │  763,100元   │                          │                      │                        │
│    │      │            ├───────┼─────────────┤                      │                        │
│    │      │            │95年12月21日│中國信託新店分行          │                      │                        │
│    │      │            │  起至96年1月 │帳號：000000000000號      │                      │                        │
│    │      │            │  31日間某日  │戶名：陳瀅鈺              │                      │                        │
│    │      │            │  匯款190萬元 │                          │                      │                        │
│    │      │            ├───────┼─────────────┤                      │                        │
│    │      │            │95年12月21日│臺灣郵政嘉義中山路郵局    │                      │                        │
│    │      │            │  起至96年1月 │帳號：0000000-0000000號   │                      │                        │
│    │      │            │  31日間某日  │戶名：吳聖賢              │                      │                        │
│    │      │            │  匯款100萬元 │                          │                      │                        │
│    │      │            ├───────┼─────────────┤                      │                        │
│    │      │            │95年12月21日│臺灣郵政大社郵局          │                      │                        │
│    │      │            │  起至96年1月 │帳號：0000000-0000000號   │                      │                        │
│    │      │            │  31日間某日  │戶名：林良水              │                      │                        │
│    │      │            │  匯款        │                          │                      │                        │
│    │      │            │  509,400元   │                          │                      │                        │
│    │      │            ├───────┼─────────────┤                      │                        │
│    │      │            │95年12月21日│臺灣郵政褒忠郵局          │                      │                        │
│    │      │            │  起至96年1 月│帳號：0000000-0000000號   │                      │                        │
│    │      │            │  31日間某日  │戶名：蔡坤林              │                      │                        │
│    │      │            │  匯款84萬元  │                          │                      │                        │
├──┼───┼──────┼───────┼─────────────┼───────────┼────────────┤
│ 29 │ｈ○○│於網路聊天室│96年1月9日  │臺灣郵政田中山潭郵局      │供述證據：            │編號28被害人ｐ○匯款之人│
│    │      │向被害人許雅│  匯款2萬元   │帳號：0000000-0000000號   │1. 被害人ｈ○○警詢筆 │頭帳戶（帳號：          │
│    │      │婷佯稱可代其│              │戶名：蕭君隆              │   錄（警卷(三)第250至  │000-00000000000000及    │
│    │      │投資云云，致├───────┼─────────────┤   251 頁）           │000-00000000000000）中清│
│    │      │其陷於錯誤，│96年1月17日 │臺灣郵政中和秀山郵局      │非供述證據：          │查出。                  │
│    │      │而至金融機構│  匯款        │帳號：0000000-0000000號   │1. 被害人ｈ○○之內政 │                        │
│    │      │匯款，先後共│  121,050元   │戶名：吳美珠              │   部警政署反詐騙案件 │（警卷(三)第250至251頁）  │
│    │      │            │              │                          │   紀錄表、刑案報案處 │                        │
│    │      │計3 次      ├───────┼─────────────┤   理系統詳細畫面（警 │                        │
│    │      │            │96年1月19日 │臺灣郵政中和秀山郵局      │   卷(三)第252 至253頁）│                        │
│    │      │            │  匯款40萬元  │帳號：0000000-0000000號   │                      │                        │
│    │      │            │              │戶名：吳美珠              │                      │                        │
│    │      │            │              │                          │                      │                        │
│    │      │            │              │                          │                      │                        │
│    │      │            │              │                          │                      │                        │
│    │      │            │              │                          │                      │                        │
│    │      │            │              │                          │                      │                        │
├──┼───┼──────┼───────┼─────────────┼───────────┼────────────┤
│ 30 │甲丙○│於網路聊天室│95年12月21日│臺灣郵政楠梓郵局          │供述證據：            │編號28被害人ｐ○遭詐騙時│
│    │      │向被害人曾青│  匯款1萬元   │帳號：0000000-0000000號   │1. 被害人甲丙○警詢筆 │，歹徒使用之電話        │
│    │      │瑩佯稱可代其│              │戶名：鄒海龍              │   錄（警卷(三)第193至  │00000000000000，由該電話│
│    │      │投資云云，致├───────┼─────────────┤   195 頁）           │中清查出。              │
│    │      │其陷於錯誤，│95年12月23日│臺灣郵政楠梓郵局          │非供述證據：          │                        │
│    │      │而至金融機構│  匯款2萬元   │帳號：0000000-0000000號   │1. 被害人甲丙○之內政 │（警卷(三)第193至197頁）  │
│    │      │匯款，先後共│              │戶名：鄒海龍              │   部警政署反詐騙案件 │                        │
│    │      │計2次       │              │                          │   紀錄表、刑案報案處 │                        │
│    │      │            │              │                          │   理系統詳細畫面（警 │                        │
│    │      │            │              │                          │   卷(三)第196 至197頁）│                        │
│    │      │            │              │                          │                      │                        │
├──┼───┼──────┼───────┼─────────────┼───────────┼────────────┤
│ 31 │甲Ｘ○│撥打電話予被│  95年12月18日│中國信託商業銀行          │供述證據：            │編號28被害人ｐ○遭詐欺時│
│    │      │害人甲Ｘ○，│  匯款35萬元  │帳號：000000000000        │1. 被害人甲Ｘ○警詢筆 │，歹徒使用之電話        │
│    │      │佯稱其獲得香│              │戶名：陳淑惠              │   錄（警卷(三)第212頁）│00000000000000，由該電話│
│    │      │港六合彩大獎│              │                          │非供述證據：          │中清查出。              │
│    │      │，需以其帳戶│              │                          │1.被害人甲Ｘ○之內政部│                        │
│    │      │作為資產證明│              │                          │  警政署反詐騙案件紀錄│（警卷(三)第212頁）       │
│    │      │云云，致其陷│              │                          │  表、刑案報案處理系統│                        │
│    │      │於錯誤，而至│              │                          │  詳細畫面（警卷(三)第  │                        │
│    │      │金融機構匯款│              │                          │  213 至214 頁）      │                        │
│    │      │            │              │                          │                      │                        │
│    │      │            │              │                          │                      │                        │
├──┼───┼──────┼───────┼─────────────┼───────────┼────────────┤
│ 32 │甲宇○│撥打電話予被│96年2月2日  │臺灣郵政南投民族路郵局    │供述證據：            │被告陳立剛扣押物－筆記本│
│    │      │害人甲宇○，│  匯款2萬元   │帳號：0000000-0000000 號  │1. 被害人甲宇○警詢筆 │記載：南投民竹路郵局，戶│
│    │      │偽稱其友人，│              │戶名：楊秀麗              │   錄（警卷(二)第322至  │名楊秀麗，帳號          │
│    │      │佯稱向其借款├───────┼─────────────┤   323 頁）           │00000000000000          │
│    │      │云云，致其陷│96年2月2日  │臺灣郵政南投民族路郵局    │非供述證據：          │                        │
│    │      │於錯誤，而至│  匯款1萬元   │帳號：0000000-0000000 號  │1. 被害人甲宇○之刑案 │（警卷(二)第322至325頁）  │
│    │      │金融機構匯款│              │戶名：楊秀麗              │   報案處理系統詳細畫 │                        │
│    │      │，先後共計2 │              │                          │   面、內政部警政署反 │                        │
│    │      │次          │              │                          │   詐騙案件紀錄表（警 │                        │
│    │      │            │              │                          │   卷(二)第324 至325頁）│                        │
│    │      │            │              │                          │                      │                        │
├──┼───┼──────┼───────┼─────────────┼───────────┼────────────┤
│ 33 │庚○○│撥打電話予被│96年2月2日  │臺灣郵政南投民族路郵局    │供述證據：            │0000000000陳立剛譯文提及│
│    │      │害人庚○○，│  匯款16萬元  │帳號：00000000000000號    │1.被害人庚○○警詢筆錄│南投民族路郵局 (戶名廖信│
│    │      │佯稱已綁架其│              │戶名：廖信堯              │  （警卷(二)第326至327  │堯，帳號00000000000000）│
│    │      │女兒，需支付├───────┼─────────────┤  頁）                │                        │
│    │      │贖款云云，致│96年2月2日  │臺灣郵政南投民族路郵局    │非供述證據：          │（警卷(二)第326至329頁）  │
│    │      │其陷於錯誤，│  匯款1萬元   │帳號：00000000000000號    │1. 被害人庚○○之郵政 │                        │
│    │      │而至金融機構│              │戶名：廖信堯              │   國內匯款執據2 張、 │                        │
│    │      │匯款，先後共│              │                          │   刑案報案處理系統詳 │                        │
│    │      │計2 次      │              │                          │   細畫面、內政部警政 │                        │
│    │      │            │              │                          │   署反詐騙案件紀錄表 │                        │
│    │      │            │              │                          │   （警卷(二)第328至331 │                        │
│    │      │            │              │                          │   頁）               │                        │
│    │      │            │              │                          │                      │                        │
├──┼───┼──────┼───────┼─────────────┼───────────┼────────────┤
│ 34 │ｉ○○│撥打電話予被│  96年1月23日 │合作金庫銀行埔里分行      │供述證據：            │魏榮宏000000000 譯文提及│
│    │      │害人ｉ○○，│  匯款1萬元   │帳號：00000000000000      │1. 被害人ｉ○○警詢筆 │，合庫埔里分行          │
│    │      │偽稱其友人，│              │戶名：林益村              │   錄（警卷(三)第94至95 │0000000000000           │
│    │      │佯稱向其借款│              │                          │   頁）               │                        │
│    │      │云云，致其陷│              │                          │非供述證據：          │（警卷(三)第94至97頁）    │
│    │      │於錯誤，而至│              │                          │1. 被害人ｉ○○之內政 │                        │
│    │      │金融機構匯款│              │                          │   部警政署反詐騙案件 │                        │
│    │      │            │              │                          │   紀錄表、匯款單1 張 │                        │
│    │      │            │              │                          │   、受理人頭帳戶犯罪 │                        │
│    │      │            │              │                          │   案件通報單（警卷(三) │                        │
│    │      │            │              │                          │   第96至99頁）       │                        │
├──┼───┼──────┼───────┼─────────────┼───────────┼────────────┤
│ 35 │甲Ｈ○│撥打電話予被│96年1月29日 │臺灣郵政臺中樹仔腳郵局    │供述證據：            │被告程宴鴻扣押物（大甲郵│
│    │      │害人甲Ｈ○，│  匯款82,000元│帳號：0000000-0000000號   │1. 被害人甲Ｈ○警詢筆 │局，帳號：00000000000000│
│    │      │佯稱其已中獎│              │戶名：楊泊諺              │   錄（警卷(三)第241至  │號存摺）清查出。        │
│    │      │，需支付手續├───────┼─────────────┤   242 頁）           │                        │
│    │      │費云云，致其│96年1月29日 │臺灣郵政大甲郵局          │非供述證據：          │（警卷(三)第241至244頁）  │
│    │      │陷於錯誤，而│  匯款5萬元   │帳號：0000000-0000000 號  │1. 被害人甲Ｈ○之內政 │                        │
│    │      │至金融機構匯│              │號戶名：許金富            │   部警政署反詐騙案件 │                        │
│    │      │款，先後共計│              │                          │   紀錄表、刑案報案處 │                        │
│    │      │2次         │              │                          │   理系統詳細畫面（警 │                        │
│    │      │            │              │                          │   卷(三)第243 至244頁）│                        │
│    │      │            │              │                          │                      │                        │
├──┼───┼──────┼───────┼─────────────┼───────────┼────────────┤
│ 36 │宇○○│撥打電話予被│96年1月29日 │臺灣郵政台中樹仔腳郵局    │供述證據：            │編號35被害人甲Ｈ○遭詐騙│
│    │      │害人宇○○，│  匯款84,500元│帳號：0000000-0000000 號  │1. 被害人宇○○警詢筆 │時，歹徒使用之電話      │
│    │      │佯稱其已中獎│              │戶名：侯喬緯              │   錄（警卷(四)第43至45 │00000000000000，由該電話│
│    │      │，需先認購產├───────┼─────────────┤   頁）               │中清查出。              │
│    │      │品云云，致其│96年1月29日 │臺灣郵政台中樹仔腳郵局    │非供述證據：          │                        │
│    │      │陷於錯誤，而│  匯款10萬元  │帳號：0000000-0000000 號  │1. 被害人宇○○之刑案 │（警卷(四)第43至47頁）    │
│    │      │至金融機構匯│              │戶名：侯喬緯              │   報案處理系統詳細畫 │                        │
│    │      │款，先後共計├───────┼─────────────┤   面、內政部警政署反 │                        │
│    │      │4次         │96年1月29日 │金融機構：不詳            │   詐騙案件紀錄表（警 │                        │
│    │      │            │  匯款32萬元  │帳號：0000000000000號     │   卷(四)第46至47頁）   │                        │
│    │      │            │              │戶名：陳杏香              │                      │                        │
│    │      │            ├───────┼─────────────┤                      │                        │
│    │      │            │96年1月29日 │金融機構：不詳            │                      │                        │
│    │      │            │  匯款68萬元  │帳號：00000000000000      │                      │                        │
│    │      │            │              │戶名：許雯心              │                      │                        │
├──┼───┼──────┼───────┼─────────────┼───────────┼────────────┤
│ 37 │甲戌○│撥打電話予被│96年1月29日 │臺灣郵政頭份郵局          │供述證據：            │被告程宴鴻扣押物－筆記單│
│    │      │害人甲戌○，│  匯款89,000元│帳號：0000000-0000000 號  │1. 被害人甲戌○警詢筆 │所記載之頭份郵局，帳號  │
│    │      │偽稱檢警人員│              │戶名：風玉英              │   錄（警卷(三)第245至  │00000000000000清查出。  │
│    │      │，佯稱其涉犯├───────┼─────────────┤   247 頁）           │                        │
│    │      │刑事案件，需│96年1月30日 │臺灣郵政頭份郵局          │非供述證據：          │（警卷(三)第245至249頁    │
│    │      │協助調查云云│  匯款43,000元│帳號：0000000-0000000 號  │1. 被害人甲戌○之內政 │                        │
│    │      │，致其陷於錯│              │戶名：風玉英              │   部警政署反詐騙案件 │                        │
│    │      │誤，而至金融│              │                          │   紀錄表、刑案報案處 │                        │
│    │      │機構匯款，先│              │                          │   理系統詳細畫面（警 │                        │
│    │      │後共計2 次  │              │                          │   卷(三)第248 至249頁）│                        │
│    │      │            │              │                          │                      │                        │
├──┼───┼──────┼───────┼─────────────┼───────────┼────────────┤
│ 38 │玄○○│撥打電話予被│  96年1月26日 │臺灣郵政台中西屯郵局      │供述證據：            │甲Ａ○等車手持用        │
│    │      │害人玄○○，│  匯款50萬元  │帳號：0000000-0000000號   │1. 被害人玄○○警詢筆 │0000000000譯文提及台中西│
│    │      │偽稱檢警人員│              │戶名：吳文絹              │   錄（警卷(三)第310至  │屯郵局帳號00000000000000│
│    │      │，佯稱其遭詐│              │                          │   312 頁）           │                        │
│    │      │欺集團冒用身│              │                          │非供述證據：          │（警卷(三)第310至314頁）  │
│    │      │份，申辦行動│              │                          │1. 被害人玄○○之內政 │                        │
│    │      │電話，需協助│              │                          │   部警政署反詐騙案件 │                        │
│    │      │調查云云，致│              │                          │   紀錄表、刑案報案處 │                        │
│    │      │其陷於錯誤，│              │                          │   理系統詳細畫面（警 │                        │
│    │      │而至金融機構│              │                          │   卷(三)第313 至314頁）│                        │
│    │      │匯款        │              │                          │                      │                        │
├──┼───┼──────┼───────┼─────────────┼───────────┼────────────┤
│ 39 │ｚ○○│撥打電話予被│  95年12月26日│臺灣郵政台中進化路郵局    │供述證據：            │丁○○0000000000譯文提及│
│    │      │害人ｚ○○，│  匯款73,877元│帳號：0000000-0000000號   │1. 被害人ｚ○○警詢筆 │郵局00000000000000帳號  │
│    │      │偽稱警員，佯│              │戶名：翁正忠              │   錄（警卷(四)第11至12 │                        │
│    │      │稱其遭詐騙集│              │                          │   頁）               │（警卷(四)第11至12頁）    │
│    │      │團冒用身份，│              │                          │非供述證據：          │                        │
│    │      │開立帳戶，需│              │                          │1. 被害人ｚ○○之內政 │                        │
│    │      │協助調查云云│              │                          │   部警政署反詐騙案件 │                        │
│    │      │，致其陷於錯│              │                          │   紀錄表、刑案報案處 │                        │
│    │      │誤，而至金融│              │                          │   理系統詳細畫面（警 │                        │
│    │      │機構匯款    │              │                          │   卷(四)第13至14頁）   │                        │
│    │      │            │              │                          │                      │                        │
├──┼───┼──────┼───────┼─────────────┼───────────┼────────────┤
│ 40 │宙○○│撥打電話與被│95年12月4 日│臺灣郵政佳里佳里興郵局    │供述證據：            │被害人匯入款項之人頭帳戶│
│    │      │害人李佩蓁，│  匯款40萬元  │帳號：00000000000000號    │1. 被害人宙○○警詢筆 │，與編號1 被害人午○○相│
│    │      │偽稱檢調人員│              │戶名：許文騰              │   錄（警卷(三)第177至  │同。                    │
│    │      │，佯稱其身份├───────┼─────────────┤   180 頁）           │                        │
│    │      │證遭詐騙集團│95年12月4日 │臺灣郵政佳里佳里興郵局    │非供述證據：          │（警卷(三)第177至182頁）  │
│    │      │冒用，需協助│  匯款55萬元  │帳號：00000000000000號    │1. 被害人宙○○之內政 │                        │
│    │      │調查云云，致│              │戶名：許文騰              │   部警政署反詐騙案件 │                        │
│    │      │其陷於錯誤，├───────┼─────────────┤   紀錄表、刑案報案處 │                        │
│    │      │而至金融機構│95年12月4日 │臺灣郵政板橋民族路郵局    │   理系統詳細畫面（警 │                        │
│    │      │匯款，先後共│  匯款95萬元  │帳號：00000000000000號    │   卷(三)第181 至182頁）│                        │
│    │      │計8次       │              │戶名：郭國狀              │                      │                        │
│    │      │            ├───────┼─────────────┤                      │                        │
│    │      │            │95年12月5日 │臺灣郵政佳里佳里興郵局    │                      │                        │
│    │      │            │  匯款80萬元  │帳號：00000000000000號    │                      │                        │
│    │      │            │              │戶名：許文騰              │                      │                        │
│    │      │            ├───────┼─────────────┤                      │                        │
│    │      │            │95年12月5日 │臺灣郵政社頭郵局          │                      │                        │
│    │      │            │  匯款34萬元  │帳號：00000000000000號    │                      │                        │
│    │      │            │              │戶名：蕭勝亮              │                      │                        │
│    │      │            ├───────┼─────────────┤                      │                        │
│    │      │            │95年12月5日 │臺灣郵政社頭郵局          │                      │                        │
│    │      │            │  匯款55萬元  │帳號：00000000000000號    │                      │                        │
│    │      │            │              │戶名：蕭勝亮              │                      │                        │
│    │      │            ├───────┼─────────────┤                      │                        │
│    │      │            │95年12月5日 │臺灣郵政何厝郵局          │                      │                        │
│    │      │            │  匯款73萬元  │帳號：00000000000000號    │                      │                        │
│    │      │            │              │戶名：陳尚德              │                      │                        │
│    │      │            ├───────┼─────────────┤                      │                        │
│    │      │            │95年12月6日 │臺灣郵政鼓山郵局          │                      │                        │
│    │      │            │  匯款79萬元  │帳號：00000000000000號    │                      │                        │
│    │      │            │              │戶名：鄭金龍              │                      │                        │
└──┴───┴──────┴───────┴─────────────┴───────────┴────────────┘
 附表二
┌──┬──────┬────┬──────────────────┐
│編號│    日期    │被拘提人│拘提地點                            │
├──┼──────┼────┼──────────────────┤
│ 1  │96年2 月7 日│ｕ○○  │臺中縣豐原市○○○街230 號6 樓      │
│    │上午9 時30分│        │                                    │
├──┼──────┼────┼──────────────────┤
│ 2  │96年2 月7 日│ｎ○○  │臺中市○區○○○街133 巷35號        │
│    │上午7 時50分│        │                                    │
├──┼──────┼────┼──────────────────┤
│ 3  │96年2 月7 日│甲乙○  │南投縣埔里鎮○○路8 之5 號          │
│    │上午7 時10分│        │                                    │
├──┼──────┼────┼──────────────────┤
│ 4  │96年2 月7 日│陳立剛  │臺中市○區○○○街143 號407 室      │
│    │上午9 時30分│        │                                    │
├──┼──────┼────┼──────────────────┤
│ 5  │96年2 月7 日│丁○○  │臺中市○○區○○路166 號2 樓之1     │
│    │上午7 時30分│        │                                    │
├──┼──────┼────┼──────────────────┤
│ 6  │96年2 月7 日│魏榮宏  │臺中市○區○○○街143 號前          │
│    │上午9 時30分│        │                                    │
├──┼──────┼────┼──────────────────┤
│ 7  │96年2 月7 日│張少威  │臺中市○○區○○路154 巷36弄7 號7 樓│
│    │上午9 時    │        │                                    │
├──┼──────┼────┼──────────────────┤
│ 8  │96年2 月7 日│甲黃○  │臺中市南屯區○○○○街433 號前        │
│    │上午6 時50分│        │                                    │
├──┼──────┼────┼──────────────────┤
│ 9  │96年2 月7 日│李俊宏  │臺中市南屯區○○○街11號9 樓之32    │
│    │上午7 時45分│        │                                    │
├──┼──────┼────┼──────────────────┤
│ 10 │96年2 月7 日│程宴鴻  │臺中市○○區○○路二段388 號4 樓之1 │
│    │上午7 時10分│        │                                    │
├──┼──────┼────┼──────────────────┤
│ 11 │96年2 月14日│甲Ｑ○  │桃園中正機場第一航廈入境之證照查驗站│
│    │上午14時許  │        │                                    │
├──┼──────┼────┼──────────────────┤
│ 12 │96年2 月8 日│甲ａ○  │通知到案                            │
├──┼──────┼────┼──────────────────┤
│ 13 │96年2 月8 日│Ｄ○○  │通知到案                            │
│    │18時10分    │        │                                    │
├──┼──────┼────┼──────────────────┤
│ 14 │96年2 月7 日│甲Ａ○  │臺中市○區○○○路232 號5 樓之3     │
│    │上午7 時20分│        │                                    │
└──┴──────┴────┴──────────────────┘
 附表三
（警方於96年2 月7 日上午9時30分，在ｕ○○位於臺中縣豐原
  市○○○街230 號6 樓住處所查扣）
┌──┬────────────────────┬──┬────┐
│編號│扣案物名稱                              │數量│備註    │
├──┼────────────────────┼──┼────┤
│ 1  │合作金庫銀行豐原支庫存摺                │1本 │非供犯罪│
│    │（戶名：ｕ○○、帳號：0000-000-000000） │    │所用或犯│
│    │                                        │    │罪所得  │
├──┼────────────────────┼──┼────┤
│ 2  │中國信託商業銀行豐原分行存摺            │1本 │同上    │
│    │（戶名：ｕ○○、帳號：0000000000000）   │    │        │
├──┼────────────────────┼──┼────┤
│ 3  │華南商業銀行豐原分行存摺                │1本 │同上    │
│    │（戶名：ｕ○○、帳號：000-00-000000-0） │    │        │
├──┼────────────────────┼──┼────┤
│ 4  │豐原郵局存摺                            │1本 │同上    │
│    │（戶名：ｕ○○、帳號：0000000-0000000） │    │        │
├──┼────────────────────┼──┼────┤
│ 5  │台北銀行豐原分行存摺                    │1本 │同上    │
│    │（戶名：ｕ○○、帳號：000000000000）    │    │        │
├──┼────────────────────┼──┼────┤
│ 6  │交通銀行豐原分行存摺                    │1本 │同上    │
│    │（戶名：ｕ○○、帳號：000-00-000000-0） │    │        │
├──┼────────────────────┼──┼────┤
│ 7  │交通銀行金融卡                          │1張 │同上    │
│    │（帳號：000-00-000000-0）               │    │        │
├──┼────────────────────┼──┼────┤
│ 8  │中國國際商業銀行豐原分行存摺            │1本 │同上    │
│    │（戶名：ｕ○○、帳號：000-00-00000-0）  │    │        │
├──┼────────────────────┼──┼────┤
│ 9  │上海商業儲蓄銀行豐原分行存摺            │1本 │同上    │
│    │（戶名：陳義平、帳號：00-00000-0000000）│    │        │
├──┼────────────────────┼──┼────┤
│ 10 │臺中區中小企業銀行南陽分行存摺          │1本 │同上    │
│    │（戶名：陳義平、帳號：000-00-0000000）  │    │        │
├──┼────────────────────┼──┼────┤
│ 11 │臺中企銀提款卡                          │1張 │同上    │
│    │（帳號：000-00-000000-0）               │    │        │
├──┼────────────────────┼──┼────┤
│ 12 │土地銀行金門分行存摺                    │1本 │同上    │
│    │（戶名：陳義平、帳號：000000000000）    │    │        │
├──┼────────────────────┼──┼────┤
│ 13 │郵局匯款單                              │3張 │匯款支付│
│    │                                        │    │甲Ｑ○、│
│    │                                        │    │洪振成使│
│    │                                        │    │用，且屬│
│    │                                        │    │ｕ○○所│
│    │                                        │    │有之物。│
├──┼────────────────────┼──┼────┤
│ 14 │華南銀行匯款單                          │5張 │非供犯罪│
│    │                                        │    │所用或犯│
│    │                                        │    │罪所得  │
├──┼────────────────────┼──┼────┤
│ 15 │中國工商銀行牡丹靈通卡申請表            │1張 │同上    │
├──┼────────────────────┼──┼────┤
│ 16 │中國工商銀行手續費收費憑證              │2張 │同上    │
├──┼────────────────────┼──┼────┤
│ 17 │中國工商銀行個人業務憑證                │1張 │同上    │
├──┼────────────────────┼──┼────┤
│ 18 │中華電信股份有限公司繳費通知            │3張 │同上    │
├──┼────────────────────┼──┼────┤
│ 19 │手機（0000000000）                      │1支 │同上    │
├──┼────────────────────┼──┼────┤
│ 20 │手機（0000000000）                      │1支 │同上    │
├──┼────────────────────┼──┼────┤
│ 21 │手機（IMEＺ000000000000000）             │1支 │同上    │
├──┼────────────────────┼──┼────┤
│ 22 │手機（IMEＺ000000000000000）             │1支 │同上    │
├──┼────────────────────┼──┼────┤
│ 23 │手機（IMEＺ000000000000000）             │1支 │同上    │
├──┼────────────────────┼──┼────┤
│ 24 │手機（IMEＺ000000000000000）             │1支 │同上    │
├──┼────────────────────┼──┼────┤
│ 25 │手機（IMEＺ000000000000000）             │1支 │同上    │
├──┼────────────────────┼──┼────┤
│ 26 │中華人民共和國居民身分證（劉德高）      │1張 │同上    │
├──┼────────────────────┼──┼────┤
│ 27 │電話聯絡簿                              │2本 │同上    │
├──┼────────────────────┼──┼────┤
│ 28 │中國工商銀行開立個人銀行結算帳戶申請書  │1張 │同上    │
└──┴────────────────────┴──┴────┘
 附表四
（96年2 月7 日上午7 時50分，在ｎ○○位於臺中市○區○
  ○○街133巷35號住處查扣）
┌──┬─────────────────────┬──┬────┐
│編號│扣案物名稱                                │數量│備註    │
├──┼─────────────────────┼──┼────┤
│ 1  │三星牌手機（含SIM 卡，門號：0000-000000） │1支 │非犯罪所│
│    │（序號：0000000000000000）                │    │用或犯罪│
│    │                                          │    │所得    │
├──┼─────────────────────┼──┼────┤
│ 2  │國際牌手機（含SIM 卡，門號：0000-000000） │1支 │同上    │
│    │（序號：000000000000000）                 │    │        │
├──┼─────────────────────┼──┼────┤
│ 3  │NOKIA 牌手機（含SIM 卡，門號：0000-000000 │1支 │同上    │
│    │）（序號：000000000000000）               │    │        │
├──┼─────────────────────┼──┼────┤
│ 4  │NOKIA 牌手機（含SIM 卡，門號：0000-000000 │1支 │供ｎ○○│
│    │）（序號：000000000000000）               │    │與詐欺、│
│    │                                          │    │恐嚇集團│
│    │                                          │    │聯絡使用│
│    │                                          │    │，且屬陳│
│    │                                          │    │弘洲所有│
│    │                                          │    │之物。  │
├──┼─────────────────────┼──┼────┤
│ 5  │NOKIA 牌手機（含SIM 卡，門號：0000-000000 │1支 │同上    │
│    │）（序號：000000000000000）               │    │        │
├──┼─────────────────────┼──┼────┤
│ 6  │現金                                      │27萬│無證據證│
│    │                                          │2500│明係供犯│
│    │                                          │元  │罪所用或│
│    │                                          │    │所得之物│
│    │                                          │    │。      │
├──┼─────────────────────┼──┼────┤
│ 7  │合作金庫匯款單                            │3張 │非供犯罪│
│    │                                          │    │所用或犯│
│    │                                          │    │罪所得之│
│    │                                          │    │物。    │
├──┼─────────────────────┼──┼────┤
│ 8  │第一商銀匯款單                            │1張 │同上    │
├──┼─────────────────────┼──┼────┤
│ 9  │紀錄大陸詐欺集團成員電話便條紙            │1張 │ｎ○○與│
│    │                                          │    │「議員」│
│    │                                          │    │聯絡使用│
│    │                                          │    │，且屬陳│
│    │                                          │    │弘洲所有│
│    │                                          │    │之物    │
└──┴─────────────────────┴──┴────┘
 附表五
（96年2 月7 日上午7 時10分許，在甲乙○位於南投縣埔里鎮○
  ○路8之5號住處查扣）
┌──┬───────────────┬──┬────┐
│編號│扣案物名稱                    │數量│備註    │
├──┼───────────────┼──┼────┤
│ 1  │MOTOROLA牌手機                │1支 │非供本案│
│    │（序號：000000000000000）     │    │犯罪所用│
│    │（門號：0000-000000，含SIM卡）│    │或所得  │
├──┼───────────────┼──┼────┤
│ 2  │MOTOROLA牌手機                │1支 │同上    │
│    │（序號：000000000000000）     │    │        │
│    │（門號：0000-000000，含SIM卡）│    │        │
├──┼───────────────┼──┼────┤
│ 3  │NOKIA牌手機                   │1支 │同上    │
│    │（序號：000000000000000）     │    │        │
│    │（門號：0000-000000，含SIM卡）│    │        │
├──┼───────────────┼──┼────┤
│ 4  │0000-000000門號卡片           │1片 │同上    │
├──┼───────────────┼──┼────┤
│ 5  │藍波刀                        │3支 │同上    │
├──┼───────────────┼──┼────┤
│ 6  │小武士刀                      │2支 │同上    │
├──┼───────────────┼──┼────┤
│ 7  │匕首                          │1支 │同上    │
└──┴───────────────┴──┴────┘
 附表六
（96年2 月7 日上午9時30分，在陳立剛位於臺中市○○○街
  143號407室租處查獲，查扣魏榮宏所有之物）
┌──┬──────────────────┬──┬────────┐
│編號│扣案物名稱                          │數量│備註            │
├──┼──────────────────┼──┼────────┤
│ 1  │NOKIA行動電話 （門號：0000-000000） │1支 │魏榮宏供稱係供大│
│    │（序號：000000000000000）           │    │陸集團聯絡提領款│
│    │                                    │    │項使用，且屬集團│
│    │                                    │    │所有之物。      │
├──┼──────────────────┼──┼────────┤
│ 2  │NOKIA 行動電話（門號：0000-000000） │1支 │同上            │
│    │（序號：000000000000000）           │    │                │
├──┼──────────────────┼──┼────────┤
│ 3  │NOKIA 行動電話（門號：0000-000000） │1支 │同上            │
│    │（序號：000000000000000）           │    │                │
├──┼──────────────────┼──┼────────┤
│ 4  │NOKIA 行動電話（門號：0000-000000） │1支 │同上            │
│    │（序號：000000000000000）           │    │                │
├──┼──────────────────┼──┼────────┤
│ 5  │WIN 行動電話（門號：0000-000000）   │1支 │同上            │
│    │（序號：000000000000000）           │    │                │
├──┼──────────────────┼──┼────────┤
│ 6  │SK行動電話（無SIM卡）               │1支 │同上            │
│    │                                    │    │                │
├──┼──────────────────┼──┼────────┤
│ 7  │彰化銀行金融卡                      │1張 │同上            │
│    │（帳號：0000-00-000000-00）         │    │                │
├──┼──────────────────┼──┼────────┤
│ 8  │中國信託銀行金融卡                  │1張 │同上            │
│    │（帳號：000000000000）              │    │                │
├──┼──────────────────┼──┼────────┤
│ 9  │京城銀行金融卡（帳號：000000000000）│1張 │同上            │
│    │                                    │    │                │
├──┼──────────────────┼──┼────────┤
│ 10 │通訊錄                              │1本 │非供本案犯罪所用│
│    │                                    │    │或所得之物。    │
├──┼──────────────────┼──┼────────┤
│ 11 │筆記本（藍）                        │1本 │同上            │
├──┼──────────────────┼──┼────────┤
│ 12 │筆記本（黑）                        │1本 │同上            │
├──┼──────────────────┼──┼────────┤
│ 13 │便條紙                              │5張 │同上            │
├──┼──────────────────┼──┼────────┤
│ 14 │中華電信IC電話卡（卡號：IC07C009)   │1本 │同上            │
└──┴──────────────────┴──┴────────┘
 附表七
（96年2 月7 日上午9時30分，在陳立剛位於臺中市○○
  ○街143號407室租處查獲，查獲陳立剛所有之物）
┌──┬──────────────────┬────┬────────┐
│編號│扣案物名稱                          │數量    │備註            │
├──┼──────────────────┼────┼────────┤
│ 1  │現金                                │新臺幣21│無證據證明係供本│
│    │                                    │萬2 千元│案犯罪所用或所得│
│    │                                    │        │之物。          │
├──┼──────────────────┼────┼────────┤
│ 2  │手機（門號：0000-000000）           │1支     │同上。          │
│    │（序號：000000000000000）           │        │                │
├──┼──────────────────┼────┼────────┤
│ 3  │手機（門號：0000-000000）           │1支     │同上。          │
│    │（序號：0000000000000）             │        │                │
├──┼──────────────────┼────┼────────┤
│ 4  │手機（門號：0000-000000）           │1支     │同上。          │
│    │（序號：000000000000000）           │        │                │
├──┼──────────────────┼────┼────────┤
│ 5  │手機（門號：0000-000000）           │1支     │同上。          │
│    │（序號：000000000000000）           │        │                │
├──┼──────────────────┼────┼────────┤
│ 6  │手機（門號：0000-000000）           │1支     │同上。          │
│    │（序號：000000000000000）           │        │                │
├──┼──────────────────┼────┼────────┤
│ 7  │手機（無SIM卡）                     │1支     │同上。          │
│    │（序號：000000000000000）           │        │                │
├──┼──────────────────┼────┼────────┤
│ 8  │中華電信B.B.C（號碼：984107）       │1支     │同上。          │
├──┼──────────────────┼────┼────────┤
│ 9  │中國信託銀行存摺（戶名：王曉玲、    │1本     │陳立剛購入後預備│
│    │帳號：000000000000）                │        │販賣供本案犯罪使│
│    │                                    │        │用，且屬陳立剛所│
│    │                                    │        │有之物。        │
├──┼──────────────────┼────┼────────┤
│ 10 │王曉玲印章                          │1個     │同上。          │
├──┼──────────────────┼────┼────────┤
│ 11 │京城銀行存摺（戶名：林加清、        │1本     │同上。          │
│    │帳號：000000000000）                │        │                │
├──┼──────────────────┼────┼────────┤
│ 12 │永豐銀行南台中分行存摺              │1本     │同上。          │
│    │（戶名：陳胤融、                    │        │                │
│    │帳號：000-000-0000000-0）           │        │                │
├──┼──────────────────┼────┼────────┤
│ 13 │永豐銀行金融卡                      │1張     │同上。          │
│    │（帳號：000-000-0000000-0）         │        │                │
├──┼──────────────────┼────┼────────┤
│ 14 │臺灣郵政臺中樹仔腳郵局存摺          │1本     │同上。          │
│    │（戶名：陳胤融、                    │        │                │
│    │帳號：0000000-0000000）             │        │                │
├──┼──────────────────┼────┼────────┤
│ 15 │郵政儲金金融卡                      │1張     │同上。          │
│    │（帳號：0000000-0000000）           │        │                │
├──┼──────────────────┼────┼────────┤
│ 16 │陳胤融印章                          │1個     │同上。          │
│    │                                    │        │                │
├──┼──────────────────┼────┼────────┤
│ 17 │彰化銀行存摺（戶名：陳明福、        │1本     │同上。          │
│    │帳號：0000-00-000000-00）           │        │                │
├──┼──────────────────┼────┼────────┤
│ 18 │陳明福印章                          │1個     │同上。          │
├──┼──────────────────┼────┼────────┤
│ 19 │筆記本（帳冊）                      │5本     │陳立剛供本案犯罪│
│    │                                    │        │使用，且屬陳立剛│
│    │                                    │        │所有之物。      │
├──┼──────────────────┼────┼────────┤
│ 20 │人頭電話卡資料                      │1份     │同上。          │
├──┼──────────────────┼────┼────────┤
│ 21 │帳冊記錄單                          │1張     │非供本案犯罪所用│
│    │                                    │        │或犯罪所得之物。│
├──┼──────────────────┼────┼────────┤
│ 22 │偽造駕照                            │1張     │同上。          │
├──┼──────────────────┼────┼────────┤
│ 23 │安非他命                            │2.59公克│同上。          │
├──┼──────────────────┼────┼────────┤
│ 24 │安非他命吸食器                      │1組     │同上。          │
└──┴──────────────────┴────┴────────┘
 附表八
（96年2 月7 日上午7 時30分，在丁○○位於臺中市○○區○○
  路166號2樓之1住處查獲）
┌──┬──────────────────┬────┬────────┐
│編號│扣案物名稱                          │數量    │備註            │
├──┼──────────────────┼────┼────────┤
│ 1  │NOKIA行動電話 （門號：0000-000000） │1支     │無證據證明供本案│
│    │（序號：000000000000000）           │        │犯罪所用或所得。│
├──┼──────────────────┼────┼────────┤
│ 2  │NOKIA行動電話 （門號：0000-000000） │1支     │同上            │
│    │（序號：000000000000000）           │        │                │
├──┼──────────────────┼────┼────────┤
│ 3  │NOKIA行動電話 （門號：0000-000000） │1支     │同上            │
│    │（序號：000000000000000）           │        │                │
├──┼──────────────────┼────┼────────┤
│ 4  │威寶電信SIM卡（門號：0000-000000）  │1張     │同上            │
├──┼──────────────────┼────┼────────┤
│ 5  │中華電信IC電話卡                    │1張     │同上            │
├──┼──────────────────┼────┼────────┤
│ 6  │手抄筆記本                          │1本     │同上            │
├──┼──────────────────┼────┼────────┤
│ 7  │現金                                │新臺幣  │同上            │
│    │                                    │35400元 │                │
├──┼──────────────────┼────┼────────┤
│ 8  │現金                                │新臺幣  │丁○○之女友張尹│
│    │                                    │11萬元  │薰所有之物。    │
└──┴──────────────────┴────┴────────┘
 附表九
（96年2 月7 日上午9 時，在張少威位於臺中市○○區○
  ○路154巷36弄7 號7 樓住處查獲）
┌──┬──────────────────────┬────┬────────┐
│編號│扣案物名稱                                  │數量    │備註            │
├──┼──────────────────────┼────┼────────┤
│ 1  │台北富邦銀行金融卡（戶名：邵祥斐、          │1張     │無證據證明係被告│
│    │帳號：000-000-000000）                      │        │或共犯向知情之邵│
│    │                                            │        │祥斐購入，故不宣│
│    │                                            │        │告沒收。        │
├──┼──────────────────────┼────┼────────┤
│ 2  │臺灣郵政金融卡                              │1張     │同上。          │
│    │（帳號：0000000-0000000）                   │        │                │
├──┼──────────────────────┼────┼────────┤
│ 3  │臺灣郵政存摺（戶名：葉宗儒、                │1本     │張少威供稱係以2 │
│    │帳號：0000000-0000000）                     │        │千元代價向葉宗儒│
│    │                                            │        │收購而來、用以詐│
│    │                                            │        │騙，應予沒收。（│
│    │                                            │        │見中市警刑字第09│
│    │                                            │        │00000000第165 頁│
│    │                                            │        │）              │
├──┼──────────────────────┼────┼────────┤
│ 4  │臺灣郵政金融卡                              │1張     │同上。          │
│    │（帳號：0000000-0000000）                   │        │                │
├──┼──────────────────────┼────┼────────┤
│ 5  │葉宗儒私章                                  │1枚     │同上。          │
│    │                                            │        │                │
├──┼──────────────────────┼────┼────────┤
│ 6  │BENQ行動電話（含SIM卡）                     │1支     │無法證明係供本案│
│    │（門號：0000-000000）                       │        │犯罪所用或所得之│
│    │（序號：000000000000000）                   │        │物。            │
├──┼──────────────────────┼────┼────────┤
│ 7  │NOKIA 行動電話（含SIM 卡）                  │1支     │同上            │
│    │（門號：0000-000000）                       │        │                │
│    │（序號：000000000000000）                   │        │                │
├──┼──────────────────────┼────┼────────┤
│ 8  │ NOKIA 行動電話（含SIM 卡）                 │1支     │詐欺、恐嚇集團所│
│    │（門號：0000-000000）                       │        │有提供予被告張少│
│    │（序號：000000000000000）                   │        │威使用。（見中市│
│    │                                            │        │警刑字第09600207│
│    │                                            │        │35第165頁）     │
├──┼──────────────────────┼────┼────────┤
│ 9  │NOKIA 行動電話（含SIM 卡）                  │1支     │同上            │
│    │（門號：0000-000000）                       │        │                │
│    │（序號：000000000000000）                   │        │                │
└──┴──────────────────────┴────┴────────┘
 附表十
 （96年2 月7 日上午6時50分為警查獲，甲黃○帶同警方至臺中
   市南屯區○○○○街433號緣橋汽車旅館302 室查扣）
┌──┬─────────────────────┬──┬────────┐
│編號│扣案物名稱                                │數量│備註            │
├──┼─────────────────────┼──┼────────┤
│ 1  │板信商業銀行小港分行存摺                  │1本 │甲黃○供稱係供詐│
│    │（戶名：林玉娟、帳號：0000-000-0000000）  │    │欺、恐嚇取財集團│
│    │                                          │    │預備犯罪使用，且│
│    │                                          │    │屬該集團所有之物│
│    │                                          │    │。              │
├──┼─────────────────────┼──┼────────┤
│ 2  │彰化銀行存摺                              │1本 │同上            │
│    │（戶名：李俊慶、帳號：0000-00-00000-0-00）│    │                │
├──┼─────────────────────┼──┼────────┤
│ 3  │第一銀行佳里分行存摺                      │1本 │同上            │
│    │（戶名：陳暐中、帳號：000-00-000000）     │    │                │
├──┼─────────────────────┼──┼────────┤
│ 4  │玉山銀行佳里分行存摺                      │1本 │同上            │
│    │（戶名：陳暐中、帳號：0000-000-000000）   │    │                │
├──┼─────────────────────┼──┼────────┤
│ 5  │台北富邦銀行高雄分行存摺                  │1本 │同上            │
│    │（戶名：蔡文傑、帳號：000000000000）      │    │                │
├──┼─────────────────────┼──┼────────┤
│ 6  │華南銀行北台中分行存摺                    │1本 │同上            │
│    │（戶名：劉曜成、帳號：000-00-000000-0）   │    │                │
├──┼─────────────────────┼──┼────────┤
│ 7  │臺灣郵政埔里郵局存簿                      │1本 │同上            │
│    │（戶名：葉志升、帳號：0000000-0000000）   │    │                │
├──┼─────────────────────┼──┼────────┤
│ 8  │新竹國際商銀高雄分行存摺                  │1本 │同上            │
│    │（戶名：謝崇立、帳號：000-00-000000-0）   │    │                │
├──┼─────────────────────┼──┼────────┤
│ 9  │新光銀行北高雄分行存摺                    │1本 │同上            │
│    │（戶名：王賢斌、帳號：0000-00-000000-0）  │    │                │
├──┼─────────────────────┼──┼────────┤
│ 10 │復華銀行台南分行存摺                      │1本 │同上            │
│    │（戶名：葉明皇、帳號：0000-00-00000-0-0） │    │                │
├──┼─────────────────────┼──┼────────┤
│ 11 │板信商業銀行新店分行存摺                  │1本 │同上            │
│    │（戶名：何育德、帳號：0000-000-0000000）  │    │                │
├──┼─────────────────────┼──┼────────┤
│ 12 │台南縣仁德鄉農會存摺                      │1本 │同上            │
│    │（戶名：林再發、帳號：00000000000000）    │    │                │
├──┼─────────────────────┼──┼────────┤
│ 13 │合作金庫銀行龜山分行存摺                  │1本 │同上            │
│    │（戶名：劉吉恩、帳號：0000000000000）     │    │                │
├──┼─────────────────────┼──┼────────┤
│ 14 │土地銀行鳳山分行存摺                      │1本 │同上            │
│    │（戶名：王賢斌、帳號：000000000000）      │    │                │
├──┼─────────────────────┼──┼────────┤
│ 15 │板信商業銀行前鎮分行存摺                  │1本 │同上            │
│    │（戶名：李國禎、帳號：0000-000-0000000）  │    │                │
├──┼─────────────────────┼──┼────────┤
│ 16 │台中商銀台中港分行存摺                    │1本 │同上            │
│    │（戶名：顏志棚、帳號：000-00-0000000）    │    │                │
├──┼─────────────────────┼──┼────────┤
│ 17 │聯邦銀行台南分行存摺                      │1本 │同上            │
│    │（戶名：黃柏嘉、帳號：000-00-000000-0）   │    │                │
├──┼─────────────────────┼──┼────────┤
│ 18 │土地銀行嘉興分行存摺                      │1本 │同上            │
│    │（戶名：吳智銘、帳號：000-000-00000-0）   │    │                │
├──┼─────────────────────┼──┼────────┤
│ 19 │土地銀行潮州分行存摺                      │1本 │同上            │
│    │（戶名：邱思惟、帳號：000-000-00000-0）   │    │                │
├──┼─────────────────────┼──┼────────┤
│ 20 │土地銀行中山分行存摺                      │1本 │同上            │
│    │（戶名：楊啟成、帳號：000-000-00000-0）   │    │                │
├──┼─────────────────────┼──┼────────┤
│ 21 │安泰銀行存摺                              │1本 │同上            │
│    │（戶名：李汶芳、帳號：000-00-000000-0-00）│    │                │
├──┼─────────────────────┼──┼────────┤
│ 22 │臺灣銀行存摺                              │1本 │同上            │
│    │（戶名：廖丁弘、帳號：000000000000）      │    │                │
├──┼─────────────────────┼──┼────────┤
│ 23 │臺灣郵政左營南站郵局存簿                  │1本 │同上            │
│    │（戶名：陳世豪、帳號：0000000-0000000）   │    │                │
├──┼─────────────────────┼──┼────────┤
│ 24 │合作金庫銀行存摺                          │1本 │同上            │
│    │（戶名：陳暐中、帳號：0000-000-00000-0）  │    │                │
├──┼─────────────────────┼──┼────────┤
│ 25 │彰化銀行虎尾分行存摺                      │1本 │同上            │
│    │（戶名：廖丁弘、帳號：0000-00-00000-0-00）│    │                │
├──┼─────────────────────┼──┼────────┤
│ 26 │郵政金融卡（帳號：0000000-0000000）       │1張 │同上            │
├──┼─────────────────────┼──┼────────┤
│ 27 │郵政金融卡（帳號：0000000-0000000）       │1張 │同上            │
├──┼─────────────────────┼──┼────────┤
│ 28 │郵政金融卡（帳號：0000000-0000000）       │1張 │同上            │
├──┼─────────────────────┼──┼────────┤
│ 29 │郵政金融卡（帳號：0000000-0000000）       │1張 │同上            │
├──┼─────────────────────┼──┼────────┤
│ 30 │郵政金融卡（帳號：0000000-0000000）       │1張 │同上            │
├──┼─────────────────────┼──┼────────┤
│ 31 │郵政金融卡（帳號：0000000-0000000）       │1張 │同上            │
├──┼─────────────────────┼──┼────────┤
│ 32 │郵政金融卡（卡號磨損不清）                │1張 │同上            │
├──┼─────────────────────┼──┼────────┤
│ 33 │郵政金融卡（帳號：0000000-0000000）       │1張 │同上            │
├──┼─────────────────────┼──┼────────┤
│ 34 │郵政金融卡（帳號：0000000-0000000）       │1張 │同上            │
├──┼─────────────────────┼──┼────────┤
│ 35 │郵政金融卡（帳號：0000000-0000000）       │1張 │同上            │
├──┼─────────────────────┼──┼────────┤
│ 36 │郵政金融卡（帳號：0000000-0000000）       │1張 │同上            │
├──┼─────────────────────┼──┼────────┤
│ 37 │郵政金融卡（卡號磨損不清）                │1張 │同上            │
├──┼─────────────────────┼──┼────────┤
│ 38 │郵政金融卡（帳號：0000000-0000000）       │1張 │同上            │
├──┼─────────────────────┼──┼────────┤
│ 39 │郵政金融卡（帳號：0000000-0000000）       │1張 │同上            │
├──┼─────────────────────┼──┼────────┤
│ 40 │郵政金融卡（帳號：0000000-0000000）       │1張 │同上            │
├──┼─────────────────────┼──┼────────┤
│ 41 │合作金庫銀行金融卡                        │1張 │同上            │
│    │（帳號：0000000000000）                   │    │                │
├──┼─────────────────────┼──┼────────┤
│ 42 │合作金庫銀行金融卡                        │1張 │同上            │
│    │（帳號：0000000000000）                   │    │                │
├──┼─────────────────────┼──┼────────┤
│ 43 │新竹國際商銀金融卡（無卡號）              │1張 │同上            │
├──┼─────────────────────┼──┼────────┤
│ 44 │合作金庫銀行金融卡                        │1張 │同上            │
│    │（帳號：0000000000000）                   │    │                │
├──┼─────────────────────┼──┼────────┤
│ 45 │土地銀行金融卡                            │1張 │同上            │
│    │（帳號：000-000-00000-0）                 │    │                │
├──┼─────────────────────┼──┼────────┤
│ 46 │土地銀行金融卡                            │1張 │同上            │
│    │（帳號：000-000-00000-0）                 │    │                │
├──┼─────────────────────┼──┼────────┤
│ 47 │板信商業銀行金融卡                        │1張 │同上            │
│    │（帳號：0000-000-0000000）                │    │                │
├──┼─────────────────────┼──┼────────┤
│ 48 │中國商銀金融卡                            │1張 │同上            │
│    │（帳號：0000-0000-0000-0000）             │    │                │
├──┼─────────────────────┼──┼────────┤
│ 49 │謝崇立印章                                │1枚 │同上            │
│    │                                          │    │                │
├──┼─────────────────────┼──┼────────┤
│ 50 │葉志升印章                                │1枚 │同上            │
│    │                                          │    │                │
├──┼─────────────────────┼──┼────────┤
│ 51 │陳世豪印章                                │1枚 │同上            │
│    │                                          │    │                │
├──┼─────────────────────┼──┼────────┤
│ 52 │吳智銘印章                                │1枚 │同上            │
│    │                                          │    │                │
├──┼─────────────────────┼──┼────────┤
│ 53 │手機（門號：0000000000）                  │1支 │非供本案犯罪所用│
│    │（序號：000000000000000）                 │    │或犯罪所得之物。│
├──┼─────────────────────┼──┼────────┤
│ 54 │張阜田汽車駕駛執照                        │1張 │被告供稱係委請他│
│    │                                          │    │人變造供其使用（│
│    │                                          │    │未據檢察官起訴）│
│    │                                          │    │。              │
├──┼─────────────────────┼──┼────────┤
│ 55 │手機（門號：0000-000000）                 │1支 │被告供稱其中4 支│
│    │（序號：000000000000000）                 │    │係林志賢所有，另│
├──┼─────────────────────┼──┤1 支為劉建忠所有│
│ 56 │手機（序號：000000000000000）             │1支 │，均非供本案犯罪│
├──┼─────────────────────┼──┤所用或犯罪所得之│
│ 57 │手機（門號：0000-000000）                 │1支 │物。            │
│    │（序號：000000000000000）                 │    │                │
├──┼─────────────────────┼──┤                │
│ 58 │ZTE手機（序號：待查）                     │1支 │                │
├──┼─────────────────────┼──┤                │
│ 59 │手機（門號：0000-000000）                 │1支 │                │
│    │（序號：000000000000000）                 │    │                │
├──┼─────────────────────┼──┼────────┤
│ 60 │郵局全國營業據點一覽表（共64頁）          │1本 │被告供稱為劉建忠│
│    │                                          │    │所有，非供本案犯│
│    │                                          │    │罪所用或犯罪所得│
│    │                                          │    │之物。          │
└──┴─────────────────────┴──┴────────┘
 附表十一
（96年2 月7 日上午 7時45分，在李俊宏位於臺中市南屯
  區○○○街11號9樓之32住處查獲）
┌──┬────────────────────┬──┬────────┐
│編號│扣案物名稱                              │數量│備註            │
├──┼────────────────────┼──┼────────┤
│ 1  │NOKIA行動電話（門號：0000-000000）      │1支 │供本案犯罪所用，│
│    │                                        │    │且屬李俊宏所有。│
├──┼────────────────────┼──┼────────┤
│ 2  │信全事業公司名片（背面載阿仁、劉電話）  │1張 │同上。          │
│    │                                        │    │                │
├──┼────────────────────┼──┼────────┤
│ 3  │提領詐欺金錢之記帳單                    │1張 │同上。          │
│    │                                        │    │                │
└──┴────────────────────┴──┴────────┘
 附表十二
（96年2 月7 日上午7時10分，在甲庚○位於臺中市○○區○○
  路388號4樓之1住處查獲）
┌──┬──────────────────────┬──┬────────┐
│編號│扣案物名稱                                  │數量│備註            │
├──┼──────────────────────┼──┼────────┤
│ 1  │NOKIA 手機（序號：000000000000000）         │1支 │甲庚○、甲Ａ○供│
│    │                                            │    │稱係供詐欺、恐嚇│
│    │                                            │    │取財集團犯罪使用│
│    │                                            │    │，且屬該集團所有│
│    │                                            │    │之物。          │
├──┼──────────────────────┼──┼────────┤
│ 2  │NOKIA 手機（序號：000000000000000）         │1支 │同上            │
│    │                                            │    │                │
├──┼──────────────────────┼──┼────────┤
│ 3  │NOKIA 手機（序號：000000000000000）         │1支 │同上            │
│    │（SIM卡：0000-00-000000-0）                 │    │                │
├──┼──────────────────────┼──┼────────┤
│ 4  │NOKIA 手機（門號：0000-000000）             │1支 │同上            │
│    │（序號：000000000000000）                   │    │                │
│    │（SIM卡：00000000000000）                   │    │                │
├──┼──────────────────────┼──┼────────┤
│ 5  │NOKIA 手機（序號：000000000000000）         │1支 │同上            │
│    │（SIM卡：YAS063D190930）                    │    │                │
├──┼──────────────────────┼──┼────────┤
│ 6  │NOKIA 手機（序號：000000000000000）         │1支 │同上            │
│    │（SIM卡：00-0000-0000-0000）                │    │                │
├──┼──────────────────────┼──┼────────┤
│ 7  │NOKIA 手機（序號：000000000000000）         │1支 │同上            │
│    │（SIM卡：000000000000000）                  │    │                │
├──┼──────────────────────┼──┼────────┤
│ 8  │NOKIA 手機（序號：000000000000000）         │1支 │同上            │
│    │（SIM卡：00000000000000）                   │    │                │
├──┼──────────────────────┼──┼────────┤
│ 9  │土地銀行福興分行存摺（含金融卡、印章）      │1本 │同上            │
│    │（戶名：陳啟亮、帳號：000000000000）        │    │                │
├──┼──────────────────────┼──┼────────┤
│ 10 │臺灣郵政太平永豐路郵局存摺                  │1本 │同上            │
│    │（含金融卡、印章）                          │    │                │
│    │（戶名：褚文進、帳號：0000000-0000000）     │    │                │
├──┼──────────────────────┼──┼────────┤
│ 11 │彰化銀行埔里分行存摺（含金融卡）            │1本 │同上            │
│    │（戶名：蕭閔鴻、帳號：0000-00-00000-0-00）  │    │                │
├──┼──────────────────────┼──┼────────┤
│ 12 │臺中商銀十九甲分行存摺（含金融卡、印章）    │1本 │同上            │
│    │（戶名：蔡瑧、帳號：000-00-0000000）      │    │                │
├──┼──────────────────────┼──┼────────┤
│ 13 │新光銀行大里分行存摺（含金融卡、印章）      │1本 │同上            │
│    │（戶名：蔡瑧、帳號：0000-00-000000-0）    │    │                │
├──┼──────────────────────┼──┼────────┤
│ 14 │臺灣郵政豐原中正路郵局存摺                  │1本 │同上            │
│    │（含金融卡、印章）                          │    │                │
│    │（戶名：林平山、帳號：0000000-0000000）     │    │                │
├──┼──────────────────────┼──┼────────┤
│ 15 │國泰世華銀行東台南分行存摺（含金融卡）      │1本 │同上            │
│    │（戶名：桂中祥、帳號：000-00-000000-0）     │    │                │
├──┼──────────────────────┼──┼────────┤
│ 16 │台東區中小企銀林園分行存摺（含金融卡、印章）│1本 │同上            │
│    │（戶名：邱英關、帳號：00-00-00000000-0）    │    │                │
├──┼──────────────────────┼──┼────────┤
│ 17 │合作金庫銀行北苗栗分行存摺（含金融卡）      │1本 │同上            │
│    │（戶名：賴志明、帳號：0000-000-000000）     │    │                │
├──┼──────────────────────┼──┼────────┤
│ 18 │臺灣郵政大甲郵局存摺（含金融卡、印章）      │1本 │同上            │
│    │（戶名：許金富、帳號：0000000-0000000）     │    │                │
├──┼──────────────────────┼──┼────────┤
│ 19 │國泰世華銀行篤行分行存摺（含金融卡、印章）  │1本 │同上            │
│    │（戶名：賴文化、帳號：000-00-000000-0）     │    │                │
├──┼──────────────────────┼──┼────────┤
│ 20 │臺灣郵政南投民族路郵局存摺                  │1本 │同上            │
│    │（含金融卡、印章）                          │    │                │
│    │（戶名：楊秀麗、帳號：0000000-0000000）     │    │                │
├──┼──────────────────────┼──┼────────┤
│ 21 │臺灣郵政頭份郵局存摺（含金融卡、印章）      │1本 │同上            │
│    │（戶名：風玉英、帳號：0000000-0000000）     │    │                │
├──┼──────────────────────┼──┼────────┤
│ 22 │ATM交易明細表                               │63張│同上            │
├──┼──────────────────────┼──┼────────┤
│ 23 │筆記本                                      │2本 │同上            │
├──┼──────────────────────┼──┼────────┤
│ 24 │臺灣郵政斗六西平路郵局存摺影本              │1張 │同上            │
│    │（戶名：張明生、帳號：0000000-0000000）     │    │                │
├──┼──────────────────────┼──┼────────┤
│ 25 │人頭帳戶記錄字條                            │2張 │同上            │
│    │                                            │    │                │
├──┼──────────────────────┼──┼────────┤
│ 26 │陳明福匯款單                                │1張 │同上            │
├──┼──────────────────────┼──┼────────┤
│ 27 │張志臣存款單                                │1張 │同上            │
├──┼──────────────────────┼──┼────────┤
│ 28 │陳政元匯款單                                │1張 │同上            │
├──┼──────────────────────┼──┼────────┤
│ 29 │蕭閔鴻匯款單                                │1張 │同上            │
├──┼──────────────────────┼──┼────────┤
│ 30 │蕭閔鴻資料筆記單                            │1張 │同上            │
├──┼──────────────────────┼──┼────────┤
│ 31 │林益村印章                                  │1枚 │同上            │
└──┴──────────────────────┴──┴────────┘
 附表十三
（警方於96年2 月8 日18時50分，經甲ａ○同意後前往其位於
  臺中市○區○村路○ 段36號14樓之10住處查獲）
┌──┬──────────────┬──┬────────────┐
│編號│扣案物名稱                  │數量│備註                    │
├──┼──────────────┼──┼────────────┤
│ 1  │轉接器（電話）設定流程筆記表│1張 │預備係供本案犯罪所用或所│
│    │                            │    │得之物，且屬詐欺、恐嚇取│
│    │                            │    │財集團所有。            │
├──┼──────────────┼──┼────────────┤
│ 2  │共犯電話筆記單              │1張 │供甲ａ○與上述集團聯絡使│
│    │                            │    │用，且該集團所有。      │
├──┼──────────────┼──┼────────────┤
│ 3  │NOKIA 行動電話              │1支 │同上。                  │
│    │（序號：000000000000000）   │    │                        │
├──┼──────────────┼──┼────────────┤
│ 4  │NOKIA 行動電話              │1支 │同上。                  │
│    │（序號：000000000000000）   │    │                        │
├──┼──────────────┼──┼────────────┤
│ 5  │彰化銀行存款憑條            │1張 │預備係供本案犯罪所用之物│
│    │                            │    │，且屬詐欺、恐嚇財集團所│
│    │                            │    │有。                    │
├──┼──────────────┼──┼────────────┤
│ 6  │帳號筆記單                  │1張 │同上。                  │
│    │（帳號：0000000-0000000）   │    │                        │
└──┴──────────────┴──┴────────────┘
 附表十四
 （96年2 月7 日上午7時20分，在甲Ａ○位於臺中市○區
   ○○○路232號5樓之3住處查獲）
┌──┬───────────────────┬──┬────────┐
│編號│扣案物名稱                            │數量│備註            │
├──┼───────────────────┼──┼────────┤
│ 1  │NOKIA 牌行動電話（門號：0000-000000） │1支 │無證據證明供本案│
│    │（序號：000000000000000）             │    │犯罪所用或犯罪所│
│    │                                      │    │得。            │
├──┼───────────────────┼──┼────────┤
│ 2  │HYUNDAI牌行動電話（門號：0000-000000）│1支 │同上。          │
│    │（序號：000000000000000）             │    │                │
└──┴───────────────────┴──┴────────┘
 附表十五
（警方於96年2 月8 日18時10分，經Ｄ○○同意後，Ｄ○○帶
 同警方前往其於臺中市○區○○路20巷24號5樓之3查獲）
┌──┬─────────────┬──┬──────────────┐
│編號│扣案物名稱                │數量│備註                        │
├──┼─────────────┼──┼──────────────┤
│ 1  │電話轉接器                │2組 │供本案犯罪所用，且屬詐欺、恐│
│    │                          │    │嚇取財集團所有之物。        │
├──┼─────────────┼──┼──────────────┤
│ 2  │轉接器門號SIM卡           │4張 │同上。                      │
│    │（0000-000000、0000-000000│    │                            │
│    │、0000-000000、0000-000000│    │                            │
└──┴─────────────┴──┴──────────────┘
 附表十六
┌─────────────────┬──────────────────────────┐
│按起訴書順序編號、被告（犯罪時間）│         所犯附表之罪所處之刑                       │
├─────────────────┼──────────────────────────┤
│1、ｕ○○                         │共同犯如附表一編號1至12、14至19、21至32、34至40所示 │
│ （參與本案所有犯行）             │之詐欺取財罪，各處有期徒刑壹年捌月，扣案如附表十七所│
│                                  │示之物，均沒收；又共同犯如附表一編號13、20、33所示之│
│                                  │恐嚇取財罪，各處有期徒刑壹年拾月，扣案如附表十七所示│
│                                  │之物，均沒收。應執行有期徒刑肆年，扣案如附表十七所示│
│                                  │之物，均沒收。                                      │
├─────────────────┼──────────────────────────┤
│2、ｎ○○                         │共同犯如附表一編號1至12、14至19、21至32、34至40所示 │
│ （95年9月間迄至96年2月）         │之詐欺取財罪，各處有期徒刑壹年捌月，扣案如附表十七所│
│                                  │示之物，均沒收；又共同犯如附表一編號13、20、33所示之│
│                                  │恐嚇取財罪，各處有期徒刑壹年拾月，扣案如附表十七所示│
│                                  │之物，均沒收。應執行有期徒刑年捌月，扣案如附表十七│
│                                  │所示之物，均沒收。                                  │
├─────────────────┼──────────────────────────┤
│3、甲乙○                         │共同犯如附表一編號1至12、14至19、21至32、34至40所示 │
│（參與本案所有犯行）              │之詐欺取財罪，各處有期徒刑壹年捌月，扣案如附表十七所│
│                                  │示之物，均沒收；又共同犯如附表一編號13、20、33所示之│
│                                  │恐嚇取財罪，各處有期徒刑壹年拾月，扣案如附表十七所示│
│                                  │之物，均沒收。應執行有期徒刑肆年，扣案如附表十七所示│
│                                  │之物，均沒收。                                      │
├─────────────────┼──────────────────────────┤
│4、丁○○                         │共同犯如附表一編號3至6、8、10、14、15、18、40 │
│（95年11月中旬起至96年12月中旬止）│所示之詐欺取財罪，均累犯，各處有期徒刑壹年捌月，扣案│
│                                  │如附表十七所示之物，均沒收；又共同犯如附表一編號1所 │
│                                  │示之恐嚇取財罪，累犯，處有期徒刑壹年拾月，扣案如附表│
│                                  │十七所示之物，均沒收。應執行有期徒刑年，扣案如附表│
│                                  │十七所示之物，均沒收。                              │
├─────────────────┼──────────────────────────┤
│5、甲黃○                         │共同犯如附表一編號7、8、9、11、12、17、28、30 │
│（95年12月19日起至96年1月初止）   │所示之詐欺取財罪，各處有期徒刑壹年捌月。應執行有期徒│
│                                  │刑貳年貳月，扣案如附表十七所示之物，均沒收。        │
├─────────────────┼──────────────────────────┤
│6、甲庚○                         │共同犯如附表一編號19、20、23、24、25、26、27│
│（96年1月16日起至96年1月31日止）  │、29、34至38所示之詐欺取財罪，各處有期徒刑壹年捌│
│                                  │月，扣案如附表十七所示之物，均沒收；又共同犯如附表一│
│                                  │編號20所示之恐嚇取財罪，處有期徒刑壹年拾月，扣案如附│
│                                  │表十七所示之物，均沒收。應執行有期徒刑貳年陸月，扣案│
│                                  │如附表十七所示之物，均沒收。                        │
├─────────────────┼──────────────────────────┤
│7、甲Ｑ○                         │共同犯如附表一編號1至12、14至19、21、23、24、25 │
│（95年8月10日起至96年1月底止）    │至31、34、38至40所示之詐欺取財罪，各處有期徒刑壹年捌│
│                                  │月，扣案如附表十七所示之物，均沒收；又共同犯如附表一│
│                                  │編號13所示之恐嚇取財罪，處有期徒刑壹年拾月，扣案如附│
│                                  │表十七所示之物，均沒收。應執行有期徒刑年陸月，扣案│
│                                  │如附表十七所示之物，均沒收。                        │
├─────────────────┼──────────────────────────┤
│8、甲ａ○                         │共同犯如附表一編號19、21、23、24、25至28、29、34│
│（96年1月初起至96年1月31日止）    │至38所示之詐欺取財罪，各處有期徒刑壹年捌月，扣案如附│
│                                  │表十七所示之物，均沒收；又共同犯如附表一編號20所示之│
│                                  │恐嚇取財罪，處有期徒刑壹年拾月，扣案如附表十七所示之│
│                                  │物，均沒收。應執行有期徒刑貳年肆月，扣案如附表十七所│
│                                  │示之物，均沒收。                                    │
├─────────────────┼──────────────────────────┤
│9、Ｄ○○                         │共同犯如附表一編號19、21、23、24、25至28、29、34│
│（96年1月初起至96年1月31日止）    │至38所示之詐欺取財罪，各處有期徒刑壹年捌月，扣案如附│
│                                  │表十七所示之物，均沒收；又共同犯如附表一編號20所示之│
│                                  │恐嚇取財罪，處有期徒刑壹年拾月，扣案如附表十七所示之│
│                                  │物，均沒收。應執行有期徒刑貳年肆月，扣案如附表十七所│
│                                  │示之物，均沒收。                                    │
├─────────────────┼──────────────────────────┤
│10、甲Ａ○                        │共同犯如附表一編號8、9至12、16至21、23、24│
│（95年12月中旬起至96年1月31日止） │、25至31、34至39所示之詐欺取財罪，各處有期徒刑壹年捌│
│                                  │月，扣案如附表十七所示之物，均沒收；又共同犯如附表一│
│                                  │編號20所示之恐嚇取財罪，處有期徒刑壹年拾月，扣案如附│
│                                  │表十七所示之物，均沒收。應執行有期徒刑貳年捌月，扣案│
│                                  │如附表十七所示之物，均沒收。                        │
└─────────────────┴──────────────────────────┘
 附表十七
┌────────────────────────────┐
│附表三編號13、附表四編號4 、5 、9 、附表六編號1 至9 、附│
│表七編號9 至20、附表九編號3 至5 、8 、9 、附表十編號1 至│
│52、附表十一、附表十二、附表十三、附表十五所示之物。    │
└────────────────────────────┘


司法院資訊處製作；財團法人民間司法改革基金會備份。
